臺灣基隆地方法院刑事判決　　　　　　　100年度訴字第440號
公　訴　人　臺灣基隆地方法院檢察署檢察官
被　　　告　邱玉麟
選任辯護人　周彥憑律師（法律扶助律師）
上列被告因毒品危害防制條例案件，經檢察官提起公訴 （100年
度偵字第1441號、第2700號），本院判決如下：
    主  文
邱玉麟犯如附表一、二、三所示之罪，均累犯，各處刑、宣告沒
收如附表一、二、三「罪名及應處刑罰」欄所示。應執行有期徒
刑拾貳年。扣案之第一級毒品海洛因拾捌包（驗餘淨重合計拾點
陸伍公克，併同難以完全析離之包裝袋拾捌只）、第二級毒品甲
基安非他命拾包（驗餘淨重合計陸點肆伍陸陸公克，併同難以完
全析離之包裝袋拾只），均沒收銷燬之；扣案之長江廠牌A969型
行動電話壹支（序號000000000000000號、00
0000000000000號）、門號0000000000
號SIM 卡壹張、電子磅秤壹台、分裝袋伍佰壹拾肆個，均沒收；
未扣案之門號0000000000號、0000000000
號、0000000000號SIM 卡各壹張，均沒收，如全部或
一部不能沒收時，追徵其價額；未扣案販毒所得總計新臺幣參萬
零玖佰元沒收，如全部或一部不能沒收時，以其財產抵償之。
    事  實
一、前案紀錄
    邱玉麟前因施用第二級毒品案件，於民國95年4 月18日，經
    本院以94年度易字第489號判決判處有期徒刑7月確定（下稱
    甲案）；復因持有第一級毒品及施用第二級毒品案件，經本
    院以95年度易字第452 號判決判處有期徒刑4月、6月，應執
    行有期徒刑8 月確定後，再由本院依據中華民國九十六年罪
    犯減刑條例之規定，以96年度聲減字第184 號裁定，分別減
    刑為有期徒刑2月、3月，應執行有期徒刑4 月確定（乙案）
    ；嗣與前開甲案所科之刑接續執行，於96年7 月16日執行完
    畢（構成累犯）。另因施用第二級毒品案件，經本院以98年
    度基簡字第258號判決判處有期徒刑4月，並由本院以98年度
    簡上字第92號判決駁回上訴確定（丙案）；又因持有第一級
    毒品案件，經本院以98年度基簡字第375 號判決判處有期徒
    刑3 月，並由本院以98年度簡上字第95號判決駁回上訴確定
    （丁案）；再因施用第二級毒品案件，經本院以98年度基簡
    字第718號判決判處有期徒刑3月確定（戊案），復由本院就
    上開丙、丁、戊三案所科之刑，以98年度聲字第1320號裁定
    定應執行有期徒刑9月確定，於99年4月26日易科罰金執行完
    畢（構成累犯）。
二、本案事實
(一)、詎邱玉麟仍不知悔改，明知海洛因係毒品危害防制條例第 2
    條第2項第1款所列管之第一級毒品，非經許可，不得持有、
    販賣，竟仍基於販賣第一級毒品海洛因以牟利之犯意，於購
    入海洛因後，自行添加葡萄糖稀釋再販售，並以購入金額新
    臺幣（下同）500元之價格，添加葡萄糖後，再約以1,000元
    之價格賣出以營利之方式，於附表一「交易時間、地點」所
    示時、地，以附表一「交易數量、金額」及「交易過程」所
    示經過，販賣海洛因予附表一所示之俞仁和、洪山湖、黃嘉
    文、余淵德、蔡易修、邱孟順、蔡進賓等人，共計15次（詳
    如附表一，其中附表一編號3.、編號5.係俞仁和與蔡易修合
    資購買；附表一編號4.、編號10.係俞淵德與蔡易修合資購買
    ）。
(二)、邱玉麟亦明知甲基安非他命係毒品危害防制條例第2條第2項
    第2 款所列管之第二級毒品，非經許可，不得持有、販賣，
    其購入之甲基安非他命，除供自己施用外（其施用第二級毒
    品甲基安非他命部分，業經臺灣基隆地方法院檢察署檢察官
    以100年度毒偵字第671號聲請簡易判決處刑，並經本院於10
    0年6 月13日，以100年度基簡字第712號判決判處有期徒刑4
    月確定），再另基於販賣第二級毒品甲基安非他命（起訴書
    均誤載為安非他命，業經公訴檢察官於審理時更正）以牟利
    之犯意，以購入金額約為3,000元、含袋重約1公克之甲基安
    非他命，另以3,500元至4,000元之價格賣出，即1公克 （含
    袋重）甲基安非他命賺取500元至1,000元利潤之方式，於附
    表二「交易時間、地點」所示時、地，以附表二「交易數量
    、金額」及「交易過程」所示經過，販賣甲基安非他命予附
    表二所示之田秉驊、呂明福、李圳雄等人，共計5次 （詳如
    附表二）。
(三)、邱玉麟另基於轉讓第一級毒品海洛因之犯意，於附表三「犯
    罪時間、地點」所示時、地，以附表三「犯罪過程」所示經
    過，轉讓海洛因予附表三所示之張文賢計5 次、黃嘉文、邱
    孟順、李圳雄、王懷民各1次，總計9次（詳如附表三）。
三、查獲經過
    嗣經警發現邱玉麟有販賣毒品情事，乃聲請本院核准對邱玉
    麟使用之0000000000號、0000000000號、0000000000號及邱
    玉麟女友王宥靜使用之0000000000號、0000000000號等行動
    電話門號實施通訊監察後，得知邱玉麟有附表所示之販毒情
    資，乃持臺灣基隆地方法院檢察署檢察官核發之拘票及本院
    核發之搜索票，於100年3月24日中午12時許，前往基隆市○
    ○區○○街337號，在停放於該處後方之DA-7219號自用小客
    車上，拘獲邱玉麟與王宥靜（王宥靜涉嫌與邱玉麟共同販賣
    毒品部分，業經臺灣基隆地方法院檢察署檢察官以100 年度
    偵字第1441號、第2700號為不起訴處分），並當場在邱玉麟
    身上查獲現金18,500元及插置0000000000號、0000000000號
    行動電話門號SIM卡（雙卡）之長江廠牌A969型行動電話1支
    （序號000000000000000號、000000000000000號）扣案；另
    經邱玉麟將藏置於DA-7219 號自用小客車置物箱上緣孔縫內
    之海洛因8 包（合計淨重2.19公克、驗餘淨重2.16公克）、
    甲基安非他命10包（合計淨重6.4570公克、驗餘淨重6.4566
    公克）、玻璃球吸食器2 個交付警方扣案，再由警方帶同邱
    玉麟與王宥靜，至搜索票執行處所之基隆市○○區○○街33
    7號執行搜索，搜得玻璃球吸食器6 個、分裝袋514個扣案；
    邱玉麟再坦承並帶同員警至其與王宥靜同居之新北市汐止區
    ○○○路462巷16號2樓租屋處內，從租屋處房間天花板夾層
    內，起出海洛因10包（合計淨重8.54公克、驗餘淨重8.49公
    克）、電子磅秤1台、玻璃球吸食器3個等物扣案，始悉上情
    。
四、案經基隆市警察局移送臺灣基隆地方法院檢察署檢察官偵查
    起訴。
    理  由
一、證據能力之說明
(一)、按被告以外之人於審判外之陳述，雖不符前4 條（指刑事訴
    訟法第159條之1至第159條之4）之規定，而經當事人於審判
    程序同意作為證據，法院審酌該言詞陳述或書面陳述作成之
    情況，認為適當者，亦得為證據；又當事人、代理人或辯護
    人於法院調查證據時，知有第159條第1項不得為證據之情形
    ，而未於言詞辯論終結前聲明異議，視為有前項之同意。刑
    事訴訟法第159條之5第1項、第2項定有明文。又非供述證據
    ，並無傳聞法則規定之適用，如該非供述證據非出於違法取
    得，並已依法踐行調查程序，即不能謂無證據能力。再按被
    告之自白，非出於強暴、脅迫、利誘、詐欺、疲勞訊問、違
    法羈押或其他不正之方法，且與事實相符者，得為證據。刑
    事訴訟法第156條第1項亦有明定。本案被告邱玉麟及其選任
    辯護人就檢察官所提出證據，於本院準備及審判程序均表示
    不爭執證據能力，且迄言詞辯論終結前均未聲明異議，依法
    應視為被告俱同意其以外之人於審判外之陳述作為證據；本
    院復審酌本案被告以外之人於審判外之陳述、非供述證據及
    被告於警詢及檢察官偵訊時就犯罪事實之自白等各項證據，
    未顯示有何顯不可信、以不正方法取得或自白供述出於非任
    意性等情況，堪認取得證據過程適當，復均與待證事實具有
    關連性，且經本院於審判程序依法調查，自均得為證據，合
    先敘明。
(二)、另按通訊監察之錄音、錄影，其所錄取之聲音或畫面，既係
    憑機械力拍錄，未經人為操控，該錄音、錄影經依刑事訴訟
    法第165條之１第2項規定之調查程序後，固有證據能力。至
    通訊監察之監聽譯文如係被告以外之人之司法警察（官）監
    聽人員，於審判外將監聽所得資料以現譯方式整理後予以記
    錄而得，則本質上屬於被告以外之人於審判外之書面陳述，
    為傳聞證據，依刑事訴訟法第159條第1項規定，除法律有規
    定者外，不得作為證據。本件被告邱玉麟持用之0000000000
    號、0000000000號、0000000000號電話，其女友王宥靜交由
    邱玉麟使用之0000000000號、0000000000號等門號電話，暨
    其使用各該電話與交易購毒者等人之通訊監察錄音譯文，均
    係警員按監聽光碟側錄對話內容轉譯所得，而上開通訊監察
    之執行，係本於本院所核發之通訊監察書而為之監聽錄音，
    有本院99年度聲監字第347號、第384號、第427號、第447號
    、第488號，99年度聲監續字第610號、第676號、第677號、
    第714號、第738號、第739號，100 年度聲監字第38號、100
    年度聲監續字第65號、第66號、第67號、第68號、第112 號
    、第113號、第114號、第115號通訊監察書在卷可稽 （詳見
    臺灣基隆地方法院檢察署100年度偵字第1441號卷一第101-1
    54頁、卷二第54頁反面至55頁反面、第59-60頁） ，監聽程
    序並無瑕疵可指。準此，上開行動電話執行之通訊監察符合
    法定程序，依法監聽電話所製作之通訊監察紀錄譯文即具備
    合法可信之適當性保障。又查，上開通訊監察電話錄音譯文
    ，乃由警方人員將監聽所得資料以現譯方式整理後予以記錄
    ，且被告不爭執其內容，足見確係本於其等之電話錄音內容
    所制作，且符合取證之合法程序，是認上開通訊監察譯文，
    依其作成時之情況，應為適當，且為證明犯罪事實所必要，
    並經檢察官、被告及辯護人同意列為本案證據，自得採為證
    據，併予敘明。
二、實體事實之認定
    上開犯罪事實，業據被告邱玉麟於警詢、檢察官偵訊、本院
    訊問、準備及審判程序均自白不諱，核與證人王宥靜、俞仁
    和、洪山湖、俞淵德、蔡易修、黃嘉文、邱孟順、蔡進賓、
    田秉驊、呂明福、蕭彤、李圳雄、張文賢、王懷民等人於警
    詢及檢察官偵訊時具結證述之情節大致相符，且有行動電話
    門號0000000000號、0000000000號之通訊監察譯文、本院所
    核發上開99年度聲監字第347號、第384號、第427號、第447
    號、第488號，99年度聲監續字第610號、第676號、第677號
    、第714號、第738號、第739號，100年度聲監字第38號、10
    0年度聲監續字第65號、第66號、第67號、第68號、第112號
    、第113號、第114號、第115 號通訊監察書影本在卷可參，
    另有插置門號0000000000號SIM 卡之長江廠牌A969型行動電
    話1支 （序號000000000000000號、000000000000000號）、
    第一級毒品海洛因共18包、第二級毒品甲基安非他命共10包
    、電子磅秤1台、分裝袋514個扣案可資佐證（臺灣基隆地方
    法院檢察署100年度證字第462號）；而扣案之海洛因、甲基
    安非他命等證物，分別經法務部調查局及交通部民用航空局
    航空醫務中心鑑定結果，均確認含有海洛因、甲基安非他命
    成分，此有法務部調查局濫用藥物實驗室100年4月25日調科
    壹字第10023009220 號鑑定書（參同署1441號卷二第30頁）
    、交通部民用航空局航空醫務中心100年4月21日航藥鑑字第
    1002200 號毒品鑑定書（同前卷第31頁）在卷可憑（前述各
    項犯罪事實之證據資料，詳見附表四之一、四之二、四之三
    所載），足認被告之自白與事實相符，堪以採認。本案事證
    明確，被告犯行洵堪認定，俱應依法論科。
三、論罪科刑
(一)、按海洛因及甲基安非他命分屬毒品危害防制條例第2條第2項
    第1、2款所列之第一、二級毒品；核被告邱玉麟所為，就附
    表一部分，均係犯毒品危害防制條例第4條第1項之販賣第一
    級毒品罪；就附表二部分，均係犯同條例第4條第2項之販賣
    第二級毒品罪；就附表三部分，均係犯同條例第8條第1項之
    轉讓第一級毒品罪；被告因販賣而持有第一、二級毒品，因
    轉讓而持有第一級毒品之低度行為，分別為其各次之販賣第
    一、二級毒品、轉讓第一級毒品之高度行為所吸收，均不另
    論罪。次按行政院於98年11月20日以院臺法字第0980073647
    號令修正公布「轉讓毒品加重其刑之數量標準」，規定轉讓
    第一級毒品達淨重5 公克以上者，依毒品危害防制條例第8
    條第6 項之規定加重其刑至二分之一。經查，本件被告邱玉
    麟所犯如附表三編號1.至9.所示無償轉讓海洛因之犯行，除
    附表三編號5.提供予黃嘉文部分，起訴書載為0.3 公克，然
    依證人黃嘉文於警詢、偵訊中證述：「該次被告邱玉麟拿『
    一點點』海洛因請我施用」（詳見證人黃嘉文100 年5 月20
    日警詢筆錄，偵卷2700卷二第88頁最後1 行及第88頁反面第
    1 行）；「這次是邱玉麟請我的，他給我可以用一次的海洛
    因」（詳證人黃嘉文同日偵訊筆錄，同前偵卷二第98頁），
    是依證人黃嘉文所述，該次被告僅提供其用一次「一點點」
    的量予其施用；其餘證人張文賢、李圳雄、王懷民、邱孟順
    等人，雖未證述被告無償提供予其等施用海洛因之數量多寡
    ，然大致均證稱是「用一次」、「一點點」（張文賢證述）
    、「一小包」（邱孟順、李圳雄證述）、「一點點」、「針
    筒5 格、大約0.01公克」（王懷民證述），是依證人等人所
    述，被告每次無償提供海洛因的數量，僅約一點點、0.01公
    克左右，是本件無證據證明被告如附表三之9 次轉讓第一級
    毒品海洛因之數量，淨重已達5 公克以上，是依「罪疑唯輕
    」原則，本院認定被告邱玉麟各次轉讓海洛因之數量，顯未
    逾淨重5 公克，故無依毒品危害防制條例第8 條第6 項規定
    ，加重其刑至二分之一之情形，併予敘明。
(二)、被告所為如附表一編號1.至15.所列15次販賣第一級毒品犯行
    、如附表二編號1.至5. 所列5次販賣第二級毒品犯行及附表
    三編號1.至9. 所列9次轉讓第一級毒品犯行，均犯意各別，
    行為互殊，應予分論併罰。
(三)、被告有如事實欄一所載之刑案前科及有期徒刑執行紀錄，有
    臺灣高等法院被告前案紀錄表可稽，其曾受徒刑之執行完畢
    後，5 年內故意再犯本件有期徒刑以上之各罪，均為累犯，
    然依法「死刑」及「無期徒刑」不得加重，故本件除被告所
    犯販賣第一級毒品罪之法定本刑為「死刑」或「無期徒刑」
    ，及所犯販賣第二級毒品罪之法定本刑「無期徒刑」部分，
    均不得加重外（罰金刑部分仍得加重），就被告所犯轉讓第
    一級毒品罪及販賣第二級毒品罪之法定本刑 「7年以上有期
    徒刑」之有期徒刑部分及各該罪之「併科罰金」之罰金刑部
    分，均應依刑法第47條第1項規定加重其刑。
(四)、有關被告是否偵、審中均自白及有無供出毒品來源因而查獲
    減輕其刑部分：
１、「犯第4條至第8條之罪，於偵查及審判中均自白者，減輕其
    刑」，毒品危害防制條例第17條第2 項定有明文。查被告邱
    玉麟於偵查及審判中對本案所參與之販賣第一、二級毒品及
    轉讓第一級毒品犯行均自白犯罪，有被告偵訊筆錄、本院羈
    押庭訊問、準備程序及審理筆錄在卷可參，自均應適用該條
    例第17條第2 項規定，俱減輕其刑，並依法先加重（法定刑
    為死刑或無期徒刑部分依法不得加重）後減輕之。
２、又「犯第4條至第8條、第10條或第11條之罪，供出毒品來源
    ，因而查獲其他正犯或共犯者，減輕或免除其刑」，毒品危
    害防制條例第17條第1 項亦定有明文，審其修正理由，係以
    依學者研究及實務運作顯示，過度重刑化之嚴刑峻法刑事政
    策並不足以遏阻犯罪，抗制犯罪最有效之方法乃在有效之追
    訴犯罪及儘速判決確定。基於有效破獲上游之製造、販賣、
    運輸毒品組織，鼓勵毒販供出毒品來源之上手，有效推展斷
    絕供給之緝毒工作，對查獲之毒販，願意供出毒品來源，因
    而查獲其他正犯或共犯者，採行寬厚之刑事政策，爰修正現
    行條文，擴大適用範圍並規定得免除其刑，列為第1 項。依
    上開說明，毒品危害防制條例第17條第1 項之增修意旨，乃
    為擴大追查毒品來源，有效推展斷絕毒品供給之緝毒工作，
    以杜絕毒品泛濫，祇須被告願意供出毒品來源之上手，因而
    查獲其他正犯或共犯者，即可邀減輕或免除其刑之寬典；是
    倘被告犯毒品危害防制條例第4條至第8條之罪，願意供出毒
    品來源因而查獲其他正犯或共犯，並於偵查及審判中自白，
    均符合前述兩項減刑條件者，即應依上開規定予以遞減其刑
    ，始符立法初衷 （最高法院99年度臺上第630號判決意旨參
    照）。另按毒品危害防制防制條例第17條第1 項所稱供出毒
    品來源，因而查獲其他正犯或共犯者，則被告之供出毒品來
    源，與調查或偵查之公務員對之發動調查或偵查並進而查獲
    其他正犯或共犯者，自須具有先後及相當之因果關係。若被
    告供出毒品來源之前，調查或偵查之公務員已有確切之證據
    ，足以合理之懷疑被告所供製造毒品之共犯，則嗣後之查獲
    共犯與被告之供出毒品來源間，即欠缺先後及相當之因果關
    係，自不得適用上開規定予以減刑；是其所稱「供出毒品來
    源，因而查獲者」，係指被告供出毒品來源之有關資料，諸
    如前手之姓名、年籍、住居所、或其他足資辨別之特徵等，
    使調查或偵查犯罪之公務員因而對之發動調查或偵查並破獲
    者而言。申言之，被告之「供出毒品來源」，與調查或偵查
    犯罪之公務員對之發動調查或偵查並進而查獲之間，論理上
    須具有先後且相當之因果關係，固非謂被告一有「自白」、
    「指認」毒品來源之人，即得依上開規定予以減刑（最高法
    院97年度臺上第1475號判決、98年度台上字第6331號判決、
    99年度臺上字第7729號判決意旨參照）。
３、被告於本院雖主張伊有於警詢供出伊毒品來源為邱燕崙、林
    世斌、林詠禎、鄭欽隆、郭欣慧等人，應有毒品危害防制條
    例第17條第1 項規定減輕其刑之適用；然查，證人謝清賢即
    本案承辦員警到庭證稱：被告雖於警詢時，有供出邱燕崙、
    林世斌、林詠禎、鄭欽隆、郭欣慧等人為伊毒品上手，然這
    些人沒有遭其所屬單位查獲，而是由其他偵查單位查獲，且
    其他偵查單位之查獲，非由於被告供出之故，此業據證人於
    本院100 年10月24日審理時證述甚明；且被告亦供承伊除將
    上手資料提供予承辦伊案件之員警謝清賢外，沒有提供給其
    他偵查單位（詳同日被告供述）；是依證人所述，本件被告
    毒品來源之上手等人，係遭其他偵查單位查獲，其他偵查單
    位係另有線索，並非因被告之供述，始發動偵查並查獲，二
    者並無相當因果關係，而承辦被告本件販毒案件之員警，並
    未因被告之供述，而查獲被告毒品來源之上手，係遭其他單
    位查獲，是被告自無法依上開規定減輕其刑。
(五)、刑法第59條酌減其刑之考量
１、按刑法第59條規定，犯罪之情狀可憫恕者，得酌量減輕其刑
    ，同法第57條規定，科刑時應審酌一切情狀，尤應注意左列
    事項（共10款）為科刑重輕之標準，兩條適用上固有區別，
    惟所謂「犯罪之情狀」與「一切情形」，並非有截然不同之
    領域，於裁判上酌減其刑時，應就犯罪一切情狀（包括第57
    條所列舉之10款事項），予以全盤考量，審酌其犯罪有無可
    憫恕之事由（即判例所稱有特殊之原因與環境等等，在客觀
    上足以引起一般同情，以及宣告法定低度刑，是否猶嫌過重
    ），以為判斷。故適用第59條酌量減輕其刑時，並不排除第
    57條所列舉10款事由之審酌，惟其程度應達於確可憫恕，始
    可予以酌減，有最高法院70年度第6 次刑事庭會議決議可參
    。第以販賣第一級毒品罪之法定刑為「死刑或無期徒刑，處
    無期徒刑者，得併科新臺幣二千萬元以下罰金」，販賣第二
    級毒品罪之法定刑為「無期徒刑或7 年以上有期徒刑，得併
    科新台幣一千萬元以下罰金」，然同為販賣第一、二級毒品
    之人，其原因動機不一，犯罪情節未必盡同，或有大盤毒梟
    者，亦有中、小盤之分，甚或僅止於吸毒者友儕間為求互通
    有無之有償轉讓者亦有之，其販賣行為所造成危害社會之程
    度自屬有異，法律科處此類犯罪，所設之法定最低本刑卻同
    為「死刑或無期徒刑」、「7 年以上有期徒刑」，不可謂不
    重。於此情形，倘足以懲儆，並可達防衛社會之目的者，自
    非不可依客觀之犯行與主觀之惡性二者加以考量其情狀，是
    否有可憫恕之處，適用刑法第59條之規定酌量減輕其刑，期
    使個案裁判之量刑，能斟酌至當，符合比例原則。再按刑事
    審判旨在實現刑罰權之分配的正義，故法院對有罪被告之科
    刑，應符合罪刑相當之原則，使輕重得宜，罰當其罪，以契
    合社會之法律感情，此所以刑法第57條明定科刑時應審酌一
    切情狀，尤應注意該條所列10款事項以為科刑輕重之標準，
    並於同法第59條賦予法院（法官）以裁量權，如認「犯罪之
    情狀可憫恕者，得酌量減輕其刑」，俾使法院就個案之量刑
    ，能斟酌至當（最高法院96年度台上字第1043號及86年度台
    上字第5313號判決意旨參照）。復參酌釋字第263 號解釋，
    若有情輕法重之情，裁判時本有刑法第59條酌量減輕其刑之
    適用，足以免過嚴之刑，與憲法尚無牴觸。是若有情輕法重
    ，及刑法第59條所規定之情，對被告所犯之罪酌量減輕其刑
    ，自為法之所許。
２、查本案被告邱玉麟販賣第一級毒品之次數雖多達15次，然其
    對象僅6 人（蔡易修係均透過俞淵德、俞仁和兄弟合資購買
    ），而其販賣第二級毒品之次數則僅5次，對象僅3人，其本
    身尚有施用第二級毒品甲基安非他命之習慣，而其每次販賣
    海洛因、甲基安非他命之數量均甚微，獲利不多，所為均係
    小額交易，應係毒品交易之下游，惡性顯然遠不如大量走私
    進口或長期販賣毒品之「大盤」、「中盤」毒梟，對於他人
    及國家社會侵害之程度非屬重大，顯見其就附表一、二之販
    賣第一、二級毒品之犯罪情節尚屬輕微，並非不可憫恕，而
    其所犯販賣第一級毒品罪之法定刑為「死刑或無期徒刑」，
    販賣第二級毒品罪之法定刑為「無期徒刑或7 年以上有期徒
    刑」之重典，以被告犯罪動機、具體犯罪情及其主觀惡性等
    情狀，在客觀上足以引起一般人之同情，顯有情輕法重之情
    ，而犯罪情狀堪可憫恕。是本院參酌以上各情，依被告販賣
    第一、二級毒品情節及動機原因等客觀情節，認其惡性不大
    且危害社會程度亦非重大，因認被告所犯之附表一編號1.至
    15.之販賣第一級毒品罪，附表二編號1.至5.之販賣第二級毒
    品罪，經依前述(四)、１規定說明減輕其刑後之最低刑度，基
    於罪刑相當及刑罰公平比例原則，均仍嫌過重；是就被告所
    犯附表一、二之犯行，均顯有堪可憫恕之情狀，爰依刑法第
    59條規定，均酌量減輕其刑，並均遞減之。
３、至被告所犯附表三編號1.至9.之9 次轉讓第一級毒品海洛因
    犯行，其轉讓次數雖亦非多次，且每次轉讓數量亦不大，然
    本罪法定刑為「1年以上7年以下有期徒刑」，並無過重之情
    形，且依其犯罪當時之環境情狀，並無在客觀上足以引起一
    般人同情而有顯可憫恕之情狀，是就被告所犯附表三之轉讓
    第一級毒品犯行，自無刑法第59條酌減其刑之餘地。
(六)、本院審酌被告販賣第一、二級毒品及轉讓第一級毒品予人施
    用，使人沈迷毒癮而無法自拔，輕則戕害施用者之身心健康
    ，重則引發各種犯罪，而為社會治安敗壞原因之一端，對社
    會平和秩序有相當程度之危害；其明知毒品對身體健康危害
    甚鉅，且國家對販賣毒品行為設有嚴刑峻罰，猶鋌而走險，
    販賣第一、二級毒品，戕害他人身體健康，助長社會上施用
    毒品之不良風氣，實不足取；惟其雖有多次施用毒品經判刑
    之前科紀錄，然觀其前科素行，在本案以前，幾僅有施用毒
    品之犯行，並無其他犯罪類型，此有臺灣高等法院被告前案
    紀錄表在卷可參；是考量被告明知毒品對人體身心戕害之嚴
    重性，竟不思正當工作賺取報酬，反以販賣海洛因、甲基安
    非他命牟取利益，及其犯後坦承全部犯行，態度尚佳，並參
    酌其販賣及轉讓海洛因、販賣甲基安非他命之數量、次數、
    對象及所得金額，其非屬販毒之大、中盤商，又轉讓海洛因
    係基於朋友間情誼，暨其從事油漆工、工作不穩定，因迫於
    經濟壓力而起意販毒（見本院100年5月16日延長羈押訊問筆
    錄，本院100 年度偵聲字第24號卷第20頁）、國中學歷，家
    中尚有罹癌母親（見100年3月31日長庚醫療財團法人基隆長
    庚紀念醫院診斷證明書，本院100 年度聲字第1166號卷），
    其犯罪動機、手段平和、生活情況等一切情狀，分別量處如
    附表一、二、三「罪名及應處刑罰」欄所示之刑，暨均定其
    應執行之刑如主文所示。至公訴人對被告具體求刑應執行有
    期徒刑30年，惟本院認被告犯後始終自白犯罪，且一再表示
    悔意，另依其販賣及轉讓毒品之次數、對象、所得利益，犯
    罪情狀、動機、經濟、智識情況等情，量處如主文所示之應
    執行刑，已足收相當之應報及達成預防犯罪之效果，並可達
    儆懲之目的，是認公訴人此部分之求刑，尚嫌過重，併此敘
    明。
(七)、沒收
１、毒品部分：
(1)、按毒品危害防制條例第18條第1項前段規定：查獲之第一、
    二級毒品，不問屬於犯人與否，沒收銷燬之；次按以營利為
    目的販入毒品，經多次販賣後，持有剩餘毒品被查獲，其各
    次販賣毒品行為，固應併合處罰，惟該持有剩餘毒品之低度
    行為，應僅為最後一次販賣毒品之高度行為所吸收，不另論
    罪；則就該查獲之剩餘毒品，祇能於最後一次之販賣毒品罪
    宣告沒收銷燬，不得於各次販賣毒品罪均宣告沒收銷燬。（
    最高法院97年度台上字第3258號、98年度台上字第738 號、
    98年度台上字第1063號、100年度台上字第908號著有判決意
    旨可資參照）。
(2)、查本件扣案之海洛因總計18小包 （其中粉塊狀10包、粉末8
    包，合計淨重10.73公克，驗餘淨重合計10.65公克，見臺灣
    基隆地方法院檢察署100年度證字第462號編號1、3）、甲基
    安非他命10包（合計淨重6.4570公克、驗餘淨重合計6.4566
    公克，見同前證字案號編號2） 等證物，分別經法務部調查
    局及交通部民用航空局航空醫務中心鑑定結果，均確認含有
    海洛因、甲基安非他命成分，此有法務部調查局濫用藥物實
    驗室100年4月25日調科壹字第10023009220 號鑑定書、交通
    部民用航空局航空醫務中心100年4月21日航藥鑑字第100220
    0 號毒品鑑定書在卷可憑，係分屬第一、二級毒品，並據被
    告自承為其所有，應依毒品危害防制條例第18條第1 項前段
    規定及前開判決意旨所示，扣案海洛因總計18包，與盛裝前
    開海洛因之包裝袋18只，甲基安非他命10包，與盛裝前開甲
    基安非他命之包裝袋10只，均應整體視為查獲之毒品（蓋無
    論以何種方式包裝袋與其內裝之毒品，包裝袋內均會有極微
    量毒品殘留，故上述包裝袋應整體視為查獲毒品，一併依前
    揭規定宣告沒收銷燬之，參照最高法院95年度臺上字第3739
    號、第7354號判決意旨、臺灣高等法院暨所屬法院96年法律
    座談會研討結果），除取樣鑑驗耗失部分毋庸沒收銷燬外，
    上開毒品及包裝袋均分別於最後一次犯罪行為項下（海洛因
    於附表一編號15.項下、甲基安非他命於附表二編號5.項下）
    ，宣告沒收銷燬之。
２、供犯罪所用或因犯罪所得財物部分：
(1)、供犯罪所用部分
、按「犯第4條至第9條、第12條、第13條或第14條第1項、第2
    項之罪者，其供犯罪所用或因犯罪所得之財物，均沒收之，
    如全部或一部不能沒收時，追徵其價額或以其財產抵償之」
    ，毒品危害防制條例第19條第1 項亦有明文。而該條項規定
    ，係採義務沒收主義，然此條項關於供犯罪所用或因犯罪所
    得之財物均沒收之規定，因無「不問屬於犯人與否均沒收」
    之特別規定，故仍有刑法第38條第1項第2、3款、第3項前段
    之適用，即供犯罪所用或因犯罪所得之財物，以屬於犯人所
    有者為限，始得依毒品危害防制條例第19條第1 項規定沒收
    ；另按毒品危害防制條例第19條第1 項規定所稱「追徵其價
    額」者，係指所沒收之物為金錢以外之其他財物而無法沒收
    時，應追徵其價額，使其繳納與原物相當之價額。如所得財
    物為金錢而無法沒收時，始應「以其財產抵償之」（最高法
    院93年度台上字第1218號、第2670號、第2743號、95年度台
    上字第305號判決意旨參照）。
、本件扣案之電子磅秤1台（同前證字編號5），係被告邱玉麟
    所有，並為供其犯如附表一、二、三犯行之秤量第一、二級
    毒品重量之用，業據被告自承在卷，爰依毒品危害防制條例
    第19條第1 項之規定，於被告所犯如附表一、二、三所示各
    次販賣及轉讓海洛因、販賣甲基安非他命之犯行所宣告之主
    刑下，分別諭知宣告沒收。
、另扣案之長江廠牌A969型行動電話1支（雙卡機、序號00000
    0000000000號、000000000000000號，證字編號8）及插置於
    該行動電話內之門號0000000000號SIM卡1張，同列證字編號
    8） ，亦係被告所有，並為其聯絡販售或轉讓第一、二級毒
    品事宜之用，亦據被告自承無誤，亦均依毒品危害防制條例
    第19條第1 項之規定，於被告所犯如附表一、二、三所示各
    次販賣及轉讓犯行，而且係使用該支門號或插置該扣案之手
    機之各項下（附表一編號13.14.15.、附表二編號4.5.、附表三
    編號5.6.7.），分別諭知宣告沒收。且因該手機及門號已扣
    案，並無不能沒收情形，爰均不諭知追徵其價額。
、未扣案之行動電話門號0000000000號（使用於附表一編號1.
    3.5.）、0000000000號（使用於附表一編號4.）、00000000
    00號（使用於附表一編號2.6.7.8.9.10.11.12.、附表二編號1.
    2.3.、附表三編號1.2.3.4.）SIM卡各1張，亦為被告所有，
    並供其聯絡販毒或轉讓毒品之用，亦據被告供述在卷，被告
    並供承其中門號0000000000號、0000000000號SIM 卡，亦係
    插置於其所有遭扣案之長江廠牌A969型行動電話使用，是各
    該門號SIM 卡，雖未據扣案，然尚無證據證明業已滅失，亦
    均依毒品危害防制條例第19條第1 項之規定，於各該次販賣
    或轉讓犯行，使用各該行動電話門號時（詳如上述），分別
    諭知宣告沒收。另因各該門號均未扣案，如全部或一部不能
    沒收時，並諭知追徵其價額。
(2)、因犯罪所得財物部分
、按毒品危害防制條例第19條第1 項「因犯罪所得之財物」，
    ，係採義務沒收主義，然此條項因犯罪所得之財物，因無「
    不問屬於犯人與否均沒收」之特別規定，故仍有刑法第38條
    第1項第2、3款、第3項前段之適用，即以屬於犯人所有者為
    限，始得依毒品危害防制條例第19條第1 項規定沒收；另該
    條項所稱「追徵其價額」者，係指所沒收之物為金錢以外之
    其他財物而無法沒收時，應追徵其價額，使其繳納與原物相
    當之價額。如所得財物為金錢而無法沒收時，始應「以其財
    產抵償之」，業於前項２、(1)、詳述；是其沒收範圍必以
    犯人實際所得者為限，苟無所得或尚未取得，即無從為沒收
    、追徵或以財產抵償之諭知（最高法院96年度台上字第2331
    號判決意旨參照）；又按「犯罪所得之財物」，如能認定確
    係犯罪所得，均應宣告沒收，不以當場搜獲扣押者為限，且
    犯罪所得之對價，不問其中成本若干，利潤多少，均應全部
    諭知沒收，貫徹政府查禁煙毒之決心，以符立法本旨（最高
    法院91年度台上字第2419號、100年度台上字第842號判決意
    旨參照）。
、本件在被告邱玉麟身上查獲扣案之現金18,500元（同前證字
    編號7） ，雖據被告邱玉麟於本院準備程序及審理時，均坦
    承是伊所有，並為販毒所得，且供稱不確定是哪幾筆販毒所
    得（詳本院100年8月23日準備程序筆錄、同年10月24日審理
    筆錄）；然查被告於100年3月24日中午12時許，遭員警於基
    隆市○○街337 號王懷民住處附近查獲時，其身上雖持有現
    金18,500元，但其於被查獲逮捕當時之警詢及偵訊供述，均
    辯稱：該18,500元現金，是伊於前天（100年3月23日）萬里
    賭博贏得的錢，其中之6000元是屬於伊女友王宥靜所有等語
    （詳被告100年3月25日警詢筆錄、偵卷1441號卷一第20頁，
    同日偵訊筆錄、同卷第225頁） ；另被告女友即同時被查獲
    逮捕之王宥靜於偵訊時，亦供稱18,500元中之6000元是其所
    有（詳王宥靜100 年3月25日偵訊筆錄、同卷第232頁）。是
    本件扣案現金是否為販毒所得，或甚至係何次犯行之所得，
    而應於何次犯罪宣告沒收，沒收金額為幾何，已然無憑確認
    ，是本件扣案現金無其他證據證明係被告為本案販賣第一級
    毒品或第二級毒品，或是何次之所得財物，是不予諭知沒收
    （惟依毒品危害防制條例第19條第1 項之規定，屬於被告所
    有部分，仍可作為其財產抵償其他應予沒收而未扣案之販毒
    所得）。
、另本案被告所為販賣第一、二級毒品犯行，其中附表一編號
    1.至15.之15次販賣第一級毒品犯行，附表二編號1.至5.之 5
    次販賣第二級毒品犯行，其各次犯罪所得均已收訖，應依前
    述規定，在各該販賣毒品犯行之主文項下分別諭知沒收，且
    因未據扣案，如全部或一部不能沒收時，以其財產抵償之。
３、供犯罪預備部分：
(1)、按毒品危害防制條例19條第1項固規定，犯該條例第4條至第
    9 條之罪者，其供犯罪所用或因犯罪所得之財物，均沒收之
    ，但該條規定不及於供犯罪預備之物，是倘供犯罪預備之物
    ，以屬犯人為限，始得依刑法第38條第1項第2款規定諭知沒
    收（最高法院94年度台上字第2218號判決意旨參照）。
(2)、扣案之分裝袋514個（同署證字編號6），均係空包裝袋（詳
    見偵卷1441號卷一第26--27頁照片），係用於放置、包裹毒
    品，防其裸露、潮濕、便於攜帶，然均尚未使用於包裝第一
    、二級毒品之用，且係被告邱玉麟所有，並預備供分裝海洛
    因或甲基安非他命而販賣、轉讓所用之物，業經被告自承如
    前，是係該扣案包裝袋，爰依刑法第38條第1項第2 款、第3
    項規定，於各次之販賣、轉讓犯行下，予以宣告沒收。
４、不予沒收部分：
(1)、扣案插置於長江廠牌A969型雙卡機內之行動電話門號000000
    0000號SIM卡1 張（同證字號編號8），因非被告用以聯繫本
    案販毒或轉讓毒品之用，僅係與被告用以聯繫販毒、轉讓毒
    品所用之門號0000000000號SIM卡，同時插置於長江廠牌A96
    9 型雙卡機內，是同遭警方扣案，然該門號並未用以犯本案
    之用，亦未遭實施通通訊監察，故無該門號為聯繫販毒、轉
    讓毒品之犯罪之用之具體事證，此業據證人謝清賢結證證述
    在卷（本院100 年12月15日審理筆錄），是該0000000000門
    號SIM卡1張，與本案犯行無關，爰不予宣告沒收。
(2)、另被告女友王宥靜遭扣案之SONY廠牌W910型行動電話1 支（
    同署100年度證字第461 號編號2），係王宥靜所有，而王宥
    靜經警移送共同販毒部分，業據檢察官不起訴處分（詳如前
    事實欄三查獲經過所述），雖被告邱玉麟供承其用於販賣第
    一、二級毒品及轉讓第一級毒品聯繫所用之0000000000號門
    號SIM 卡（使用於附表一編號2.6.7.8.9.10.11.12.、附表二編
    號1.2.3.、附表三編號1.2.3.4.），係插置於其女友王宥靜
    所有之SONY廠牌W910型行動電話使用，然依上述２、(1)說
    明，該手機既非被告邱玉麟所有，王宥靜又非本案之共犯，
    縱該手機係被告邱玉麟插置0000000000號SIM 卡而供本案犯
    罪之用，亦無從對王宥靜遭扣案之SONY手機予以沒收，併此
    敘明。
(3)、至扣案玻璃球吸食器11個（同前100 年度證字第462號編號4
    ），係被告邱玉麟供其個人施用第二級毒品甲基安非他命所
    用，與其販賣及轉讓第一級毒品、販賣第二級毒品之犯行均
    無關，業據被告供承，且非違禁物，且亦另經檢察官於被告
    施用第二級毒品案件中聲請沒收，並經本院以100 年度基簡
    字第712號判決宣告沒收，是該扣案之吸食器與本案無涉，
    自不得於本案宣告沒收，附此敘明。
據上論斷，依刑事訴訟法第299條第1項前段，毒品危害防治條例
第4條第1項、第2項、第8條第1項、第17條第2項、第18條第1 項
前段、第19條第1項，刑法第11條、第47條第1項、第59條、第38
條第1項第2款、第51條第5款、第9款，判決如主文。
本案經檢察官曾淑婷到庭執行職務。
中    華    民    國    100   年    12    月    30    日
                  刑事第四庭審判長法  官  鄭景文
                                  法  官  施添寶
                                  法  官  李辛茹
以上正本證明與原本無異。
如不服本判決應於收受送達後10日內向本院提出上訴書狀，並應
敘述具體理由；其未敘述上訴理由者，應於上訴期間屆滿後20日
內向本院補提理由書（均須按他造當事人之人數附繕本）「切勿
逕送上級法院」。
中    華    民    國   100    年    12    月    30    日
                                  書記官  劉珍珍
附錄論罪法條
毒品危害防制條例第4條第1、2項
製造、運輸、販賣第一級毒品者，處死刑或無期徒刑；處無期徒
刑者，得併科新臺幣 1 千萬元以下罰金。
製造、運輸、販賣第二級毒品者，處無期徒刑或 7 年以上有期徒
刑，得併科新臺幣 7 百萬元以下罰金。
製造、運輸、販賣第三級毒品者，處 5 年以上有期徒刑，得併科
新臺幣 5 百萬元以下罰金。
製造、運輸、販賣第四級毒品者，處 3 年以上 10 年以下有期徒
刑，得併科新臺幣 3 百萬元以下罰金。
製造、運輸、販賣專供製造或施用毒品之器具者，處 1 年以上
7年以下有期徒刑，得併科新臺幣 1 百萬元以下罰金。
前五項之未遂犯罰之。
毒品危害防制條例第8條第1、2項
轉讓第一級毒品者，處 1 年以上 7 年以下有期徒刑，得併科新
臺幣 1 百萬元以下罰金。
附表一（販賣第一級毒品海洛因：依時間先後排序）
┌──┬─────┬─────┬────┬───────────┬───────────┬────┐
│編號│交易時間  │交易數量  │交易對象│ 交    易    過    程 │ 罪 名 及 應 處 刑 罰 │備    註│
│    ├─────┼─────┤        │                      │                      │        │
│    │交易地點  │交易金額  │        │                      │                      │        │
│    │          │（新台幣）│        │                      │                      │        │
├──┼─────┼─────┼────┼───────────┼───────────┼────┤
│ 1. │99年8 月10│海洛因1 小│ 俞仁和 │俞仁和以其母所申請登記│邱玉麟販賣第一級毒品，│原起訴書│
│    │日上午11時│包約0.4 公│        │，由其與其兄俞淵德共同│累犯，處有期徒刑柒年捌│附表編號│
│    │許        │克（含袋重│        │使用行動電話門號092850│月。扣案長江廠牌A969型│１    │
│    │          │）        │        │8979號與邱玉麟所使用之│行動電話壹支（序號三五│        │
│    ├─────┼─────┤        │行動電話門號0000000000│00000000000│        │
│    │基隆市安樂│1,000元   │        │號（原亦插置扣案之長江│六八號、0000000│        │
│    │區○○路  │          │        │廠牌A969型行動電話使用│00000000號）、│        │
│    │168號前   │          │        │）聯繫，表明其欲向邱玉│電子磅秤壹台、分裝袋伍│        │
│    │          │          │        │麟購買海洛因及價額之意│佰壹拾肆個，均沒收；未│        │
│    │          │          │        │思，邱玉麟則與俞仁和相│扣案門號0000000│        │
│    │          │          │        │約在左列地點交易，而交│四四八號SIM 卡壹張沒收│        │
│    │          │          │        │付海洛因一小包 （0.4公│，如全部或一部不能沒收│        │
│    │          │          │        │克）予俞仁和，並收取俞│時，追徵其價額；未扣案│        │
│    │          │          │        │仁和所給付之新臺幣（下│販毒所得新臺幣壹仟元沒│        │
│    │          │          │        │同）1,000元對價而完成 │收，如全部或一部不能沒│        │
│    │          │          │        │交易。                │收時，以其財產抵償之。│        │
├──┼─────┼─────┼────┼───────────┼───────────┼────┤
│ 2. │99年10月 7│海洛因1 小│ 洪山湖 │邱玉麟以其所使用之行動│邱玉麟販賣第一級毒品，│原起訴書│
│    │日下午3 時│包0.15公克│        │電話門號0000000000號（│累犯，處有期徒刑柒年捌│附表編號│
│    │14分許    │（淨重）  │        │插置於其女友王宥靜所有│月。扣案電子磅秤壹台、│３      │
│    │          │          │        │之SONY廠牌W910型行動電│分裝袋伍佰壹拾肆個，均│（起訴書│
│    ├─────┼─────┤        │話使用）撥打洪山湖使用│沒收；未扣案門號０九八│交易價額│
│    │基隆市信義│1,000元   │        │之0000000000號門號，再│0000000號SIM 卡│誤為2000│
│    │區○○路「│（起訴書誤│        │由洪山湖使用公共電話（│壹張沒收，如全部或一部│元，業經│
│    │四海一家」│為2,000元 │        │00000000號、00000000號│不能沒收時，追徵其價額│公訴檢察│
│    │餐廳旁巷子│）        │        │、00000000號）聯繫，邱│；未扣案販毒所得新臺幣│官當庭更│
│    │內        │          │        │玉麟則與洪山湖相約在左│壹仟元沒收，如全部或一│正）    │
│    │          │          │        │列地點交易，而交付海洛│部不能沒收時，以其財產│        │
│    │          │          │        │因一小包（淨重約0.15公│抵償之。              │        │
│    │          │          │        │克）予俞仁和，並收取洪│                      │        │
│    │          │          │        │山湖所給付之1,000元對 │                      │        │
│    │          │          │        │價而完成交易。        │                      │        │
├──┼─────┼─────┼────┼───────────┼───────────┼────┤
│ 3. │99年10月30│海洛因1 小│ 俞仁和 │俞仁和與蔡易修合資，以│邱玉麟販賣第一級毒品，│原起訴書│
│    │日上午7 時│包約0.4 公│        │其母申請登記，由其與俞│累犯，處有期徒刑柒年捌│附表編號│
│    │30分許    │克（含袋重│        │淵德共同使用之行動電話│月。扣案長江廠牌A969型│１    │
│    │          │）        │        │門號0000000000號與邱玉│行動電話壹支（序號三五│        │
│    │          │          │        │麟所使用之行動電話門號│00000000000│        │
│    ├─────┼─────┤        │0000000000號（原亦插置│六八號、0000000│        │
│    │基隆市安樂│1,000元   │        │扣案之長江廠牌A969型行│00000000號）、│        │
│    │區○○路37│（與蔡易修│        │動電話使用）聯繫，表明│電子磅秤壹台、分裝袋伍│        │
│    │9之2號邱玉│合資）    │        │其欲向邱玉麟購買海洛因│佰壹拾肆個，均沒收；未│        │
│    │麟住處    │          │        │及價額之意思，邱玉麟則│扣案門號0000000│        │
│    │          │          │        │與俞仁和相約在左列地點│四四八號SIM 卡壹張沒收│        │
│    │          │          │        │交易，而交付海洛因一小│，如全部或一部不能沒收│        │
│    │          │          │        │包（含袋重約0.4公克） │時，追徵其價額；未扣案│        │
│    │          │          │        │予俞仁和，並收取俞仁和│販毒所得新臺幣壹仟元沒│        │
│    │          │          │        │所給付之1,000元對價而 │收，如全部或一部不能沒│        │
│    │          │          │        │完成交易。            │收時，以其財產抵償之。│        │
├──┼─────┼─────┼────┼───────────┼───────────┼────┤
│ 4. │99年11月 2│海洛因1 小│ 俞淵德 │俞淵德以其母申請登記，│邱玉麟販賣第一級毒品，│原起訴書│
│    │日凌晨1 時│包約0.4 公│        │由其與其弟俞仁和共同使│累犯，處有期徒刑柒年捌│附表編號│
│    │29分許    │克（含袋重│        │用行動電話門號00000000│月。扣案長江廠牌A969型│２    │
│    │（起訴書誤│）        │        │79號與邱玉麟所使用之行│行動電話壹支（序號三五│（起訴書│
│    │為99年11月│          │        │動電話門號0000000000號│00000000000│誤為99年│
│    │12日下午 1│          │        │（原亦插置扣案之長江廠│六八號、0000000│11月12日│
│    │時30分許）│          │        │牌A969型行動電話使用）│00000000號）、│下午1 時│
│    ├─────┼─────┤        │聯繫，表明其欲向邱玉麟│電子磅秤壹台、分裝袋伍│30分許，│
│    │基隆市仁愛│1,000元   │        │購買海洛因及價額之意思│佰壹拾肆個，均沒收；未│業經公訴│
│    │區○○路路│（與蔡易修│        │，邱玉麟則與俞淵德相約│扣案門號0000000│檢察官當│
│    │邊        │合資）    │        │在左列地點交易，而交付│五七七號SIM 卡壹張沒收│庭更正）│
│    │          │          │        │海洛因一小包（含袋重約│，如全部或一部不能沒收│        │
│    │          │          │        │0.4公克） 予俞淵德，並│時，追徵其價額；未扣案│        │
│    │          │          │        │收取俞淵德、蔡易修合資│販毒所得新臺幣壹仟元沒│        │
│    │          │          │        │所給付之1,000 元對價而│收，如全部或一部不能沒│        │
│    │          │          │        │完成交易。            │收時，以其財產抵償之。│        │
├──┼─────┼─────┼────┼───────────┼───────────┼────┤
│ 5. │99年11月 9│海洛因1 小│ 俞仁和 │俞仁和與蔡易修合資，以│邱玉麟販賣第一級毒品，│原起訴書│
│    │日上午8 時│包約0.4 公│        │其母申請登記，由其與俞│累犯，處有期徒刑柒年捌│附表編號│
│    │10分許    │克（含袋重│        │淵德共同使用之行動電話│月。扣案長江廠牌A969型│１    │
│    │          │）        │        │門號0000000000號與邱玉│行動電話壹支（序號三五│        │
│    │          │          │        │麟所使用之行動電話門號│00000000000│        │
│    ├─────┼─────┤        │0000000000號（原亦插置│六八號、0000000│        │
│    │基隆市安樂│1,000元   │        │扣案之長江廠牌A969型行│00000000號）、│        │
│    │區○○路37│（與蔡易修│        │動電話使用）聯繫，表明│電子磅秤壹台、分裝袋伍│        │
│    │9之2號邱玉│合資）    │        │其欲向邱玉麟購買海洛因│佰壹拾肆個，均沒收；未│        │
│    │麟住處    │          │        │及價額之意思，邱玉麟則│扣案門號0000000│        │
│    │          │          │        │與俞仁和相約在左列地點│四四八號SIM 卡壹張沒收│        │
│    │          │          │        │交易，而交付海洛因一小│，如全部或一部不能沒收│        │
│    │          │          │        │包 （含袋重約0.4公克）│時，追徵其價額；未扣案│        │
│    │          │          │        │予俞仁和，並收取俞仁和│販毒所得新臺幣壹仟元沒│        │
│    │          │          │        │所給付之1,000元對價而 │收，如全部或一部不能沒│        │
│    │          │          │        │完成交易。            │收時，以其財產抵償之。│        │
├──┼─────┼─────┼────┼───────────┼───────────┼────┤
│ 6. │99年11月10│海洛因（數│ 黃嘉文 │黃嘉文以其姐黃嘉萍申請│邱玉麟販賣第一級毒品，│原起訴書│
│    │日晚上5 時│量不詳）  │        │登記，由其與其女友邱雨│累犯，處有期徒刑柒年捌│附表編號│
│    │16分至6 時│          │        │瑄一同使用行動電話門號│月。扣案電子磅秤壹台、│８    │
│    │21分許    │          │        │0000000000號與邱玉麟所│分裝袋伍佰壹拾肆個，均│        │
│    ├─────┼─────┤        │使用之行動電話門號0981│沒收；未扣案門號０九八│        │
│    │基隆市安樂│3,000元   │        │534447號（插置於其女友│0000000號SIM 卡│        │
│    │區○○路37│          │        │王宥靜所有之SONY廠牌W9│壹張沒收，如全部或一部│        │
│    │9之2號邱玉│          │        │10型行動電話使用）聯繫│不能沒收時，追徵其價額│        │
│    │麟住處    │          │        │，表明其欲向邱玉麟購買│；未扣案販毒所得新臺幣│        │
│    │          │          │        │海洛因及價額（暗語： 3│參仟元沒收，如全部或一│        │
│    │          │          │        │個便當）之意思，邱玉麟│部不能沒收時，以其財產│        │
│    │          │          │        │則與黃嘉文相約在左列地│抵償之。              │        │
│    │          │          │        │點交易，交付海洛因一小│                      │        │
│    │          │          │        │包（數量不詳）予黃嘉文│                      │        │
│    │          │          │        │，並收取黃嘉文所給付之│                      │        │
│    │          │          │        │價金3,000 元而完成交易│                      │        │
│    │          │          │        │。                    │                      │        │
├──┼─────┼─────┼────┼───────────┼───────────┼────┤
│ 7. │99年11月14│海洛因（數│ 邱孟順 │邱孟順以其所使用行動電│邱玉麟販賣第一級毒品，│原起訴書│
│    │日下午7 時│量不詳）  │        │話門號0000000000號與邱│累犯，處有期徒刑柒年捌│附表編號│
│    │12分許    │          │        │玉麟所使用之行動電話門│月。扣案電子磅秤壹台、│９    │
│    ├─────┼─────┤        │號0000000000號（插置於│分裝袋伍佰壹拾肆個，均│        │
│    │基隆市安樂│1,000元   │        │其女友王宥靜所有之SONY│沒收；未扣案門號０九八│        │
│    │區○○○街│          │        │廠牌W910型行動電話使用│0000000號SIM 卡│        │
│    │「國家新城│          │        │）聯繫，表明其欲向邱玉│壹張沒收，如全部或一部│        │
│    │」大門口  │          │        │麟購買海洛因及價額之意│不能沒收時，追徵其價額│        │
│    │          │          │        │思，邱玉麟則與邱孟順相│；未扣案販毒所得新臺幣│        │
│    │          │          │        │約在左列地點交易，而交│壹仟元沒收，如全部或一│        │
│    │          │          │        │付海洛因一小包（數量不│部不能沒收時，以其財產│        │
│    │          │          │        │詳）予邱孟順，並收取邱│抵償之。              │        │
│    │          │          │        │孟順所給付之1,000 元對│                      │        │
│    │          │          │        │價而完成交易。        │                      │        │
├──┼─────┼─────┼────┼───────────┼───────────┼────┤
│ 8. │99年11月19│海洛因（數│ 邱孟順 │邱孟順以其所使用行動電│邱玉麟販賣第一級毒品，│原起訴書│
│    │日上午8 時│量不詳）  │        │話門號0000000000號與邱│累犯，處有期徒刑柒年捌│附表編號│
│    │20分許    │          │        │玉麟所使用之行動電話門│月。扣案電子磅秤壹台、│９    │
│    ├─────┼─────┤        │號0000000000號（插置於│分裝袋伍佰壹拾肆個，均│        │
│    │基隆市安樂│1,000元   │        │其女友王宥靜所有之SONY│沒收；未扣案門號０九八│        │
│    │區○○街附│          │        │廠牌W910型行動電話使用│0000000號SIM 卡│        │
│    │近        │          │        │）聯繫，表明其欲向邱玉│壹張沒收，如全部或一部│        │
│    │          │          │        │麟購買海洛因及價額之意│不能沒收時，追徵其價額│        │
│    │          │          │        │思，邱玉麟則與邱孟順相│；未扣案販毒所得新臺幣│        │
│    │          │          │        │約在左列地點交易，而交│壹仟元沒收，如全部或一│        │
│    │          │          │        │付海洛因一小包（數量不│部不能沒收時，以其財產│        │
│    │          │          │        │詳）予邱孟順，並收取邱│抵償之。              │        │
│    │          │          │        │孟順所給付之1,000 元對│                      │        │
│    │          │          │        │價而完成交易。        │                      │        │
├──┼─────┼─────┼────┼───────────┼───────────┼────┤
│ 9. │99年11月23│海洛因（數│ 余淵德 │俞淵德使用由其母申請登│邱玉麟販賣第一級毒品，│原起訴書│
│    │日下午1 時│量不詳）  │        │記，由其與俞仁和共同使│累犯，處有期徒刑柒年捌│附表編號│
│    │54分許    │          │        │用行動電話門號00000000│月。扣案電子磅秤壹台、│２    │
│    ├─────┼─────┤        │79號與邱玉麟所使用之行│分裝袋伍佰壹拾肆個，均│        │
│    │基隆市安樂│900元     │        │動電話門號0000000000號│沒收；未扣案門號０九八│        │
│    │區○○路37│          │        │（插置於其女友王宥靜所│0000000號SIM 卡│        │
│    │9之2號邱玉│          │        │有之SONY廠牌W910型行動│壹張沒收，如全部或一部│        │
│    │麟住處    │          │        │電話使用）聯繫，表明其│不能沒收時，追徵其價額│        │
│    │          │          │        │欲向邱玉麟購買海洛因及│；未扣案販毒所得新臺幣│        │
│    │          │          │        │價額之意思，邱玉麟則與│玖佰元沒收，如全部或一│        │
│    │          │          │        │俞淵德相約在左列地點交│部不能沒收時，以其財產│        │
│    │          │          │        │易，而交付海洛因一小包│抵償之。              │        │
│    │          │          │        │（數量不詳）予俞淵德，│                      │        │
│    │          │          │        │並收取俞淵德給付之900 │                      │        │
│    │          │          │        │元對價而完成交易。    │                      │        │
├──┼─────┼─────┼────┼───────────┼───────────┼────┤
│ 10. │99年12月16│海洛因1 小│ 余淵德 │俞淵德與蔡易修合資，由│邱玉麟販賣第一級毒品，│原起訴書│
│    │日中午12時│包約0.4 公│        │其母申請登記，由其與俞│累犯，處有期徒刑柒年捌│附表編號│
│    │50分許    │克（含袋重│        │仁和共同使用行動電話門│月。扣案電子磅秤壹台、│２    │
│    │          │）        │        │號0000000000號與邱玉麟│分裝袋伍佰壹拾肆個，均│        │
│    ├─────┼─────┤        │所使用之行動電話門號09│沒收；未扣案門號０九八│        │
│    │基隆市安樂│1,000元   │        │00000000號（插置於其女│0000000號SIM 卡│        │
│    │崇德路「OK│（與蔡易修│        │友王宥靜所有之SONY廠牌│壹張沒收，如全部或一部│        │
│    │便利商店」│合資）    │        │W910型行動電話使用）聯│不能沒收時，追徵其價額│        │
│    │旁某早餐店│          │        │繫，表明其欲向邱玉麟購│；未扣案販毒所得新臺幣│        │
│    │          │          │        │買海洛因及價額之意思，│壹仟元沒收，如全部或一│        │
│    │          │          │        │邱玉麟則與俞淵德相約在│部不能沒收時，以其財產│        │
│    │          │          │        │左列地點交易，而交付海│抵償之。              │        │
│    │          │          │        │洛因一小包（含袋重約0.│                      │        │
│    │          │          │        │4公克） 予俞淵德，並收│                      │        │
│    │          │          │        │取余淵德、蔡易修合資所│                      │        │
│    │          │          │        │給付之1,000 元對價而完│                      │        │
│    │          │          │        │成交易。              │                      │        │
├──┼─────┼─────┼────┼───────────┼───────────┼────┤
│ 11. │100年1月12│海洛因（數│ 余淵德 │俞淵德以其母申請登記，│邱玉麟販賣第一級毒品，│原起訴書│
│    │日晚間7時 │量不詳）  │        │由其與俞仁和共同使用行│累犯，處有期徒刑柒年捌│附表編號│
│    │23分許    │          │        │動電話門號0000000000號│月。扣案電子磅秤壹台、│２    │
│    ├─────┼─────┤        │與邱玉麟所使用之行動電│分裝袋伍佰壹拾肆個，均│        │
│    │基隆市七堵│ 1,000元  │        │話門號0000000000號（插│沒收；未扣案門號０九八│        │
│    │區八德橋頭│          │        │置於其女友王宥靜所有之│0000000號SIM 卡│        │
│    │          │          │        │SONY廠牌W910型行動電話│壹張沒收，如全部或一部│        │
│    │          │          │        │使用）聯繫，表明其欲向│不能沒收時，追徵其價額│        │
│    │          │          │        │邱玉麟購買海洛因及價額│；未扣案販毒所得新臺幣│        │
│    │          │          │        │之意思，邱玉麟則與俞淵│壹仟元沒收，如全部或一│        │
│    │          │          │        │德相約在左列地點交易，│部不能沒收時，以其財產│        │
│    │          │          │        │而交付海洛因一小包（數│抵償之。              │        │
│    │          │          │        │量不詳）予俞淵德，並收│                      │        │
│    │          │          │        │取俞淵德所給付之1,000 │                      │        │
│    │          │          │        │元對價而完成交易。    │                      │        │
├──┼─────┼─────┼────┼───────────┼───────────┼────┤
│ 12. │100年1月13│海洛因（數│ 余淵德 │俞淵德以其所使用行動電│邱玉麟販賣第一級毒品，│原起訴書│
│    │日凌晨1 時│量不詳）  │        │話門號0000000000號與邱│累犯，處有期徒刑柒年捌│附表編號│
│    │38分許    │          │        │玉麟所使用之行動電話門│月。扣案電子磅秤壹台、│２    │
│    ├─────┼─────┤        │號0000000000號（插置於│分裝袋伍佰壹拾肆個，均│        │
│    │基隆市七堵│ 1,000元  │        │其女友王宥靜所有之SONY│沒收；未扣案門號０九八│        │
│    │區八德橋頭│          │        │廠牌W910型行動電話使用│0000000號SIM 卡│        │
│    │          │          │        │）聯繫，表明其欲向邱玉│壹張沒收，如全部或一部│        │
│    │          │          │        │麟購買海洛因及價額之意│不能沒收時，追徵其價額│        │
│    │          │          │        │思，邱玉麟則與俞淵德相│；未扣案販毒所得新臺幣│        │
│    │          │          │        │約在左列地點交易，而交│壹仟元沒收，如全部或一│        │
│    │          │          │        │付海洛因一小包（數量不│部不能沒收時，以其財產│        │
│    │          │          │        │詳）予俞淵德，並收取俞│抵償之。              │        │
│    │          │          │        │淵德所給付之1,000 元對│                      │        │
│    │          │          │        │價而完成交易。        │                      │        │
├──┼─────┼─────┼────┼───────────┼───────────┼────┤
│ 13. │100年3 月1│海洛因（數│ 蔡進賓 │蔡進賓以其所使用行動電│邱玉麟販賣第一級毒品，│原起訴書│
│    │日下午1 時│量不詳）  │        │話門號0000000000號與邱│累犯，處有期徒刑柒年捌│附表編號│
│    │32分許    │          │        │玉麟所使用、經扣案之行│月。扣案長江廠牌A969型│１０    │
│    ├─────┼─────┤        │動電話門號0000000000號│行動電話壹支（序號三五│        │
│    │新北市汐止│1,000元   │        │（插置扣案之長江廠牌A9│00000000000│        │
│    │區○○○路│          │        │69型行動電話使用）聯繫│六八號、0000000│        │
│    │馬路旁    │          │        │，表明其欲向邱玉麟購買│00000000號）、│        │
│    │          │          │        │海洛因及價額之意思，邱│0000000000號│        │
│    │          │          │        │玉麟則與蔡進賓相約在左│SIM 卡壹張、電子磅秤壹│        │
│    │          │          │        │列地點交易，而交付海洛│台、分裝袋伍佰壹拾肆個│        │
│    │          │          │        │因一小包（數量不詳）予│，均沒收；未扣案販毒所│        │
│    │          │          │        │蔡進賓，並收取蔡進賓所│得新臺幣壹仟元沒收，如│        │
│    │          │          │        │給付之1,000 元對價而完│全部或一部不能沒收時，│        │
│    │          │          │        │成交易。              │以其財產抵償之。      │        │
├──┼─────┼─────┼────┼───────────┼───────────┼────┤
│ 14. │100年3月19│海洛因1 小│ 蔡進賓 │蔡進賓以其所使用行動電│邱玉麟販賣第一級毒品，│原起訴書│
│    │日下午10時│包（數量不│        │話門號0000000000號與邱│累犯，處有期徒刑柒年捌│附表編號│
│    │45分許    │詳）      │        │玉麟所使用之行動電話門│月。扣案長江廠牌A969型│１０    │
│    ├─────┼─────┤        │號0000000000號（插置扣│行動電話壹支（序號三五│（起訴書│
│    │新北市萬里│1,500元   │        │案之長江廠牌A969型行動│00000000000│將交易地│
│    │區○○路（│          │        │電話使用）聯繫，表明其│六八號、0000000│點「瑪鋉│
│    │起訴書誤載│          │        │欲向邱玉麟購買海洛因及│00000000號）、│路」誤載│
│    │為瑪鍊路）│          │        │價額之意思，邱玉麟則與│0000000000號│為「瑪鍊│
│    │「亞尼克」│          │        │蔡進賓相約在左列地點交│SIM 卡壹張、電子磅秤壹│路」）。│
│    │蛋糕店附近│          │        │易，而交付海洛因一小包│台、分裝袋伍佰壹拾肆個│        │
│    │          │          │        │（數量不詳）予蔡進賓，│，均沒收；未扣案販毒所│        │
│    │          │          │        │並收取蔡進賓給付之1500│得新臺幣壹仟伍佰元沒收│        │
│    │          │          │        │元對價而完成交易。    │，如全部或一部不能沒收│        │
│    │          │          │        │                      │時，以其財產抵償之。  │        │
├──┼─────┼─────┼────┼───────────┼───────────┼────┤
│ 15. │100年3月24│海洛因（數│ 黃嘉文 │黃嘉文以其姐黃嘉萍申請│邱玉麟販賣第一級毒品，│原起訴書│
│    │日上午5 時│量不詳）  │        │登記，由其與其女友邱雨│累犯，處有期徒刑柒年捌│附表編號│
│    │57分許    │          │        │瑄一同使用行動電話門號│月。扣案第一級毒品海洛│８    │
│    │          │          │        │0000000000號與邱玉麟所│因拾捌包（驗餘淨重合計│        │
│    │          │          │        │使用之行動電話門號0976│拾點陸伍公克，併同難以│        │
│    ├─────┼─────┤        │026497號（插置扣案之長│完全析離之包裝袋拾捌只│        │
│    │基隆市中正│5,000元   │        │江廠牌A969型行動電話使│）均沒收銷燬之；扣案長│        │
│    │區○○街「│          │        │用）聯繫，表明其欲向邱│江廠牌A969型行動電話壹│        │
│    │QQ便當店」│          │        │玉麟購買海洛因之意思，│支（序號0000000│        │
│    │前        │          │        │邱玉麟則與黃嘉文相約在│00000000號、三│        │
│    │          │          │        │左列地點交易，而交付海│00000000000│        │
│    │          │          │        │洛因一小包（數量不詳）│五七四號）、０九七六０│        │
│    │          │          │        │予黃嘉文，並收取黃嘉文│二六四九七號SIM 卡壹張│        │
│    │          │          │        │所給付之5,000元對價而 │、電子磅秤壹台、分裝袋│        │
│    │          │          │        │完成交易。            │伍佰壹拾肆個，均沒收；│        │
│    │          │          │        │                      │未扣案販毒所得新臺幣伍│        │
│    │          │          │        │                      │仟元沒收，如全部或一部│        │
│    │          │          │        │                      │不能沒收時，以其財產抵│        │
│    │          │          │        │                      │償之。                │        │
└──┴─────┴─────┴────┴───────────┴───────────┴────┘
附表二（販賣第二級毒品甲基安非他命：依時間先後排序）
┌──┬─────┬─────┬────┬───────────┬───────────┬────┐
│編號│ 交易時間 │交易數量  │交易對象│ 交    易    過    程 │ 罪 名 及 應 處 刑 罰 │備    註│
│    ├─────┼─────┤        │                      │                      │        │
│    │ 交易地點 │交易金額  │        │                      │                      │        │
│    │          │（新台幣）│        │                      │                      │        │
├──┼─────┼─────┼────┼───────────┼───────────┼────┤
│ 1. │99年11月 8│甲基安非他│ 田秉驊 │田秉驊以其所使用行動電│邱玉麟販賣第二級毒品，│原起訴書│
│    │日晚上11時│命1公克   │        │話門號0000000000號與邱│累犯，處有期徒刑貳年陸│附表編號│
│    │10分許（起│（起訴書誤│        │玉麟所使用之行動電話門│月。扣案電子磅秤壹台、│７    │
│    │訴書誤載為│載為安非他│        │號0000000000號（插置於│分裝袋伍佰壹拾肆個，均│（起訴書│
│    │99年11月 9│命）      │        │其女友王宥靜所有之SONY│沒收；未扣案門號０九八│交易時間│
│    │日晚上11時│          │        │廠牌W910型行動電話使用│0000000號SIM 卡│誤載為99│
│    │10分許）  │          │        │）聯繫，表明其欲向邱玉│壹張沒收，如全部或一部│年11月 9│
│    ├─────┼─────┤        │麟購買甲基安非他命之意│不能沒收時，追徵其價額│日晚上11│
│    │臺北市松山│3,000元   │        │思，邱玉麟與田秉驊相約│；未扣案販毒所得新臺幣│時10分許│
│    │區○○街附│          │        │於左列地點交易，交付安│參仟元沒收，如全部或一│，並均誤│
│    │近馬路邊  │          │        │非他命1小包（1公克）予│部不能沒收時，以其財產│載為安非│
│    │          │          │        │田秉驊，並收取田秉驊所│抵償之。              │他命，均│
│    │          │          │        │給付之3000元對價而完成│                      │業經公訴│
│    │          │          │        │交易。                │                      │檢察官當│
│    │          │          │        │                      │                      │庭更正）│
├──┼─────┼─────┼────┼───────────┼───────────┼────┤
│ 2. │99年11月11│甲基安非他│ 呂明福 │呂明福以其所使用行動電│邱玉麟販賣第二級毒品，│原起訴書│
│    │日晚上10時│命1小包0.5│        │話門號0000000000號與邱│累犯，處有期徒刑貳年陸│附表編號│
│    │57分許    │公克      │        │玉麟所使用之行動電話門│月。扣案電子磅秤壹台、│４    │
│    │          │          │        │號0000000000號（插置於│分裝袋伍佰壹拾肆個，均│（起訴書│
│    │          │          │        │其女友王宥靜所有之SONY│沒收；未扣案門號０九八│交易金額│
│    │          │          │        │廠牌W910型行動電話使用│0000000號SIM 卡│誤載為10│
│    ├─────┼─────┤        │）聯繫，表明其欲向邱玉│壹張沒收，如全部或一部│00元，並│
│    │基隆市仁愛│2,000元   │        │麟購買安非他命及價額之│不能沒收時，追徵其價額│均誤載為│
│    │區○○路與│（起訴書誤│        │意思，邱玉麟則與呂明福│；未扣案販毒所得新臺幣│安非他命│
│    │曲水街口  │載為1000元│        │相約在左列地點交易，而│貳仟元沒收，如全部或一│，均業經│
│    │          │）        │        │交付安非他命一小包（0.│部不能沒收時，以其財產│公訴檢察│
│    │          │          │        │5公克） 予呂明福，並收│抵償之。              │官當庭更│
│    │          │          │        │取呂明福所給付之 2,000│                      │正）。  │
│    │          │          │        │元對價而完成交易。    │                      │        │
├──┼─────┼─────┼────┼───────────┼───────────┼────┤
│ 3. │99年11月30│甲基安非他│ 李圳雄 │李圳雄以其使用之行動電│邱玉麟販賣第二級毒品，│原起訴書│
│    │日晚上11時│命1公克   │        │話門號00000000000與邱 │累犯，處有期徒刑貳年陸│附表編號│
│    │50分許    │          │        │玉麟所使用行動電話門號│月。扣案電子磅秤壹台、│６    │
│    ├─────┼─────┤        │號0000000000號（插置於│分裝袋伍佰壹拾肆個，均│（起訴書│
│    │基隆市安樂│2,000元   │        │其女友王宥靜所有之SONY│沒收；未扣案門號０九八│誤載為安│
│    │區○○○街│          │        │廠牌W910型行動電話使用│0000000號SIM 卡│非他命，│
│    │「全家便利│          │        │）聯繫，表明其欲向邱玉│壹張沒收，如全部或一部│均業經公│
│    │商店」前  │          │        │麟購買安非他命及價額之│不能沒收時，追徵其價額│訴檢察官│
│    │          │          │        │意思，邱玉麟則與李圳雄│；未扣案販毒所得新臺幣│當庭更正│
│    │          │          │        │相約在左列地點交易，而│貳仟元沒收，如全部或一│）。    │
│    │          │          │        │交付安非他命一小包 （1│部不能沒收時，以其財產│        │
│    │          │          │        │公克）予李圳雄，並收取│抵償之。              │        │
│    │          │          │        │李圳雄所給付之2,000元 │                      │        │
│    │          │          │        │對價而完成交易。      │                      │        │
├──┼─────┼─────┼────┼───────────┼───────────┼────┤
│ 4. │100年3月19│甲基安非他│ 呂明福 │邱玉麟以其所使用之行動│邱玉麟販賣第二級毒品，│原起訴書│
│    │日下午4 時│命（數量不│        │電話門號0000000000號（│累犯，處有期徒刑貳年陸│附表編號│
│    │許        │詳）      │        │插置扣案之長江廠牌A969│月。扣案長江廠牌A969型│４    │
│    │          │          │        │型行動電話使用），與呂│行動電話壹支（序號三五│（起訴書│
│    ├─────┼─────┤        │明福以其所使用行動電話│00000000000│誤載為安│
│    │基隆市安樂│1,500元   │        │門號0000000000號聯繫，│六八號、0000000│非他命，│
│    │區○○○路│          │        │邱玉麟則與呂明福相約在│00000000號）、│均業經公│
│    │「海龍珠海│          │        │左列地點交易，而交付安│0000000000號│訴檢察官│
│    │產店」後方│          │        │非他命一小包（數量不詳│SIM 卡壹張、電子磅秤壹│當庭更正│
│    │停車場    │          │        │）予呂明福，並收取呂明│台、分裝袋伍佰壹拾肆個│）。    │
│    │          │          │        │福所給付之1,500元對價 │，均沒收；未扣案販毒所│        │
│    │          │          │        │而完成交易。          │得新臺幣壹仟伍佰元沒收│        │
│    │          │          │        │                      │，如全部或一部不能沒收│        │
│    │          │          │        │                      │時，以其財產抵償之。  │        │
├──┼─────┼─────┼────┼───────────┼───────────┼────┤
│ 5. │100年3月22│甲基安非他│ 呂明福 │呂明福以其所使用行動電│邱玉麟販賣第二級毒品，│原起訴書│
│    │日上午7 時│命（數量不│        │話門號0000000000號與邱│累犯，處有期徒刑貳年陸│附表編號│
│    │10分許    │詳）      │        │玉麟所使用之行動電話門│月。扣案第二級毒品甲基│４    │
│    │          │          │        │號0000000000號（插置扣│安非他命拾包（驗餘淨重│（起訴書│
│    │          │          │        │案之長江廠牌A969型行動│合計陸點肆伍陸陸公克，│誤載為安│
│    ├─────┼─────┤        │電話使用）聯繫，表明其│併同難以完全析離之包裝│非他命，│
│    │基隆市仁愛│1,000元   │        │欲向邱玉麟購買安非他命│袋拾只）均沒收銷燬之；│均業經公│
│    │區○○路與│          │        │及價額之意思，邱玉麟則│扣案長江廠牌A969型行動│訴檢察官│
│    │曲水街    │          │        │與呂明福相約在左列地點│電話壹支（序號三五四九│當庭更正│
│    │          │          │        │交易，而交付安非他命一│00000000000│）。    │
│    │          │          │        │小包（數量不詳）予呂明│號、0000000二０│        │
│    │          │          │        │福，並收取呂明福所給付│００三五七四號）、０九│        │
│    │          │          │        │之1,000 元對價而完成交│00000000號 SIM│        │
│    │          │          │        │易。                  │卡壹張、電子磅秤壹台、│        │
│    │          │          │        │                      │分裝袋伍佰壹拾肆個，均│        │
│    │          │          │        │                      │沒收；未扣案販毒所得新│        │
│    │          │          │        │                      │臺幣壹仟元沒收，如全部│        │
│    │          │          │        │                      │或一部不能沒收時，以其│        │
│    │          │          │        │                      │財產抵償之。          │        │
└──┴─────┴─────┴────┴───────────┴───────────┴────┘
附表三（轉讓第一級毒品海洛因：依時間先後排序）
┌──┬─────┬─────┬────┬───────────┬───────────┬────┐
│編號│犯罪時間  │毒品數量  │行為對象│ 犯    罪    過    程 │ 罪 名 及 應 處 刑 罰 │備    註│
│    ├─────┤          │        │                      │                      │        │
│    │犯罪地點  │          │        │                      │                      │        │
├──┼─────┼─────┼────┼───────────┼───────────┼────┤
│ 1. │99年11月12│海洛因（數│ 張文賢 │邱玉麟於左列之時間，以│邱玉麟轉讓第一級毒品海│原起訴書│
│    │日某時許  │量不詳）  │        │其所使用行動電話門號09│洛因，累犯，處有期徒刑│附表編號│
│    ├─────┤          │        │00000000號（插置於其女│壹年貳月。扣案電子磅秤│11.      │
│    │新北市萬里│          │        │友王宥靜所有之SONY廠牌│壹台、分裝袋伍佰壹拾肆│（起訴書│
│    │區○○○街│          │        │W910型行動電話使用），│個，均沒收；未扣案門號│附表將犯│
│    │8 號張文賢│          │        │撥打張文賢所使用之行動│0000000000號│罪地點誤│
│    │住處（起訴│          │        │電話門號0000000000號，│SIM卡 壹張沒收，如全部│載為新北│
│    │書附表誤載│          │        │相約在萬里海邊釣魚，邱│或一部不能沒收時，追徵│萬里區市│
│    │為新北萬里│          │        │玉麟則與張文賢相約在左│其價額。              │瑪鍊頂街│
│    │區市瑪鍊頂│          │        │列地點後，無償提供數量│                      │8號）   │
│    │街8號）   │          │        │不詳之海洛因予張文賢施│                      │        │
│    │          │          │        │用。                  │                      │        │
├──┼─────┼─────┼────┼───────────┼───────────┼────┤
│ 2. │99年11月15│海洛因（數│ 張文賢 │邱玉麟於左列之時間，以│邱玉麟轉讓第一級毒品海│原起訴書│
│    │日某時許  │量不詳）  │        │其所使用行動電話門號09│洛因，累犯，處有期徒刑│附表編號│
│    ├─────┤          │        │00000000號（插置於其女│壹年貳月。扣案電子磅秤│11.      │
│    │新北市萬里│          │        │友王宥靜所有之SONY廠牌│壹台、分裝袋伍佰壹拾肆│（起訴書│
│    │區○○○街│          │        │W910型行動電話使用），│個，均沒收；未扣案門號│附表將犯│
│    │8 號張文賢│          │        │撥打張文賢所使用之行動│0000000000號│罪地點誤│
│    │住處（起訴│          │        │所使用之行動電話門號09│SIM卡 壹張沒收，如全部│載為新北│
│    │書附表誤載│          │        │00000000號，相約在萬里│或一部不能沒收時，追徵│萬里區市│
│    │為新北萬里│          │        │海邊抓魚，邱玉麟則於左│其價額。              │瑪鍊頂街│
│    │區市瑪鍊頂│          │        │列地點免費提供數量不詳│                      │8號）   │
│    │街8號）   │          │        │之海洛因予張文賢施用。│                      │        │
├──┼─────┼─────┼────┼───────────┼───────────┼────┤
│ 3. │99年11月22│海洛因（數│ 張文賢 │邱玉麟於左列之時間，以│邱玉麟轉讓第一級毒品海│原起訴書│
│    │日某時許  │量不詳）  │        │其所使用行動電話門號09│洛因，累犯，處有期徒刑│附表編號│
│    ├─────┤          │        │00000000號（插置於其女│壹年貳月。扣案電子磅秤│11.      │
│    │新北市萬里│          │        │友王宥靜所有之SONY廠牌│壹台、分裝袋伍佰壹拾肆│（起訴書│
│    │區○○○街│          │        │W910型行動電話使用），│個，均沒收；未扣案門號│附表將犯│
│    │8 號張文賢│          │        │撥打張文賢所使用之行動│0000000000號│罪地點誤│
│    │住處（起訴│          │        │所使用之行動電話門號09│SIM卡 壹張沒收，如全部│載為新北│
│    │書附表誤載│          │        │00000000號，相約在溪邊│或一部不能沒收時，追徵│萬里區市│
│    │為新北萬里│          │        │抓魚，邱玉麟則於左列地│其價額。              │瑪鍊頂街│
│    │區市瑪鍊頂│          │        │點免費提供數量不詳之海│                      │8號）   │
│    │街8號）   │          │        │洛因予張文賢施用。    │                      │        │
├──┼─────┼─────┼────┼───────────┼───────────┼────┤
│ 4. │99年11月23│海洛因（數│ 張文賢 │邱玉麟於左列之時間，以│邱玉麟轉讓第一級毒品海│原起訴書│
│    │日某時許  │量不詳）  │        │其所使用行動電話門號09│洛因，累犯，處有期徒刑│附表編號│
│    ├─────┤          │        │00000000號（插置於其女│壹年貳月。扣案電子磅秤│11.      │
│    │新北市萬里│          │        │友王宥靜所有之SONY廠牌│壹台、分裝袋伍佰壹拾肆│（起訴書│
│    │區○○○街│          │        │W910型行動電話使用），│個，均沒收；未扣案門號│附表將犯│
│    │8 號張文賢│          │        │撥打張文賢所使用之行動│0000000000號│罪地點誤│
│    │住處（起訴│          │        │電話門號0000000000號，│SIM卡 壹張沒收，如全部│載為新北│
│    │書附表誤載│          │        │相約在萬里溪邊抓魚，邱│或一部不能沒收時，追徵│萬里區市│
│    │為新北萬里│          │        │玉麟則於左列地點免費提│其價額。              │瑪鍊頂街│
│    │區市瑪鍊頂│          │        │供數量不詳之海洛因予張│                      │8號）   │
│    │街8號）   │          │        │文賢施用。            │                      │        │
├──┼─────┼─────┼────┼───────────┼───────────┼────┤
│ 5. │100年1月31│海洛因（數│ 黃嘉文 │黃嘉文以其姐黃嘉萍申請│邱玉麟轉讓第一級毒品海│原起訴書│
│    │日下午5 時│量不詳）  │        │登記，由其與其女友邱雨│洛因，累犯，處有期徒刑│附表編號│
│    │55分      │（起訴書附│        │瑄一同使用行動電話門號│壹年貳月。扣案長江廠牌│８    │
│    ├─────┤表載為 0.3│        │0000000000號與邱玉麟所│A969型行動電話壹支（序│        │
│    │基隆市安樂│公克）    │        │使用之行動電話門號0976│號0000000000│        │
│    │區○○○街│          │        │026497號（插置扣案之長│四三七六八號、三五五二│        │
│    │「國家新城│          │        │江廠牌A969型行動電話使│00000000000│        │
│    │」公車總站│          │        │用）聯繫，表明其欲向邱│號）、00000000│        │
│    │前        │          │        │玉麟購買海洛因之意思，│九七號SIM 卡壹張、電子│        │
│    │          │          │        │邱玉麟則與黃嘉文相約在│磅秤壹台、分裝袋伍佰壹│        │
│    │          │          │        │左列地點商談，邱玉麟免│拾肆個，均沒收。      │        │
│    │          │          │        │費提供數量不詳之海洛因│                      │        │
│    │          │          │        │予黃嘉文施用。        │                      │        │
├──┼─────┼─────┼────┼───────────┼───────────┼────┤
│ 6. │100年2月 1│海洛因（數│ 邱孟順 │邱孟順於100年2月1日9時│邱玉麟轉讓第一級毒品海│原起訴書│
│    │日下午2 時│量不詳）  │        │42分9 秒許，以其所使用│洛因，累犯，處有期徒刑│附表編號│
│    │27分許    │          │        │行動電話門號0000000000│壹年貳月。扣案長江廠牌│９    │
│    ├─────┤          │        │號撥打邱玉麟所使用之行│A969型行動電話壹支（序│        │
│    │基隆市仁愛│          │        │動電話門號0000000000號│號0000000000│        │
│    │區○○街  │          │        │（插置扣案之長江廠牌A9│四三七六八號、三五五二│        │
│    │337號王懷 │          │        │69型行動電話使用）聯繫│00000000000│        │
│    │民住處    │          │        │，邱玉麟則與邱孟順相約│號）、00000000│        │
│    │          │          │        │在左列地點後，免費提供│九七號SIM 卡壹張、電子│        │
│    │          │          │        │數量不詳之海洛因予邱孟│磅秤壹台、分裝袋伍佰壹│        │
│    │          │          │        │順施用。              │拾肆個，均沒收。      │        │
├──┼─────┼─────┼────┼───────────┼───────────┼────┤
│ 7. │100年3月13│海洛因（數│ 張文賢 │張文賢於左列時間，以09│邱玉麟轉讓第一級毒品海│原起訴書│
│    │日中午12時│量不詳）  │        │00000000號行動電話門號│洛因，累犯，處有期徒刑│附表編號│
│    │許42分許  │          │        │，撥打至邱玉麟使用之行│壹年貳月。扣案長江廠牌│11.      │
│    ├─────┤          │        │動電話門號0000000000號│A969型行動電話壹支（序│（起訴書│
│    │新北市萬里│          │        │（插置扣案之長江廠牌A9│號0000000000│附表將犯│
│    │區○○○街│          │        │69型行動電話使用），相│四三七六八號、三五五二│罪地點誤│
│    │8 號張文賢│          │        │約在萬里海邊釣魚，邱玉│00000000000│載為新北│
│    │住處（起訴│          │        │麟則於左列地點免費提供│號）、00000000│萬里區市│
│    │書附表誤載│          │        │數量不詳之海洛因予張文│九七號SIM 卡壹張、電子│瑪鍊頂街│
│    │為新北萬里│          │        │賢施用。              │磅秤壹台、分裝袋伍佰壹│8號）   │
│    │區市瑪鍊頂│          │        │                      │拾肆個，均沒收。      │        │
│    │街8號）   │          │        │                      │                      │        │
├──┼─────┼─────┼────┼───────────┼───────────┼────┤
│ 8. │100年3月20│海洛因（數│ 李圳雄 │李圳雄與其女友蕭彤於左│邱玉麟轉讓第一級毒品海│原起訴書│
│    │日下午7 時│量不詳）  │        │列時間至王懷民家中聊天│洛因，累犯，處有期徒刑│附表編號│
│    │許        │          │        │，碰巧遇到邱玉麟，邱玉│壹年貳月。扣案電子磅秤│６    │
│    ├─────┤          │        │麟免費提供數量不詳之海│壹台、分裝袋伍佰壹拾肆│        │
│    │基隆市仁愛│          │        │洛因予李圳雄施用。    │個，均沒收。          │        │
│    │區○○街  │          │        │                      │                      │        │
│    │337號王懷 │          │        │                      │                      │        │
│    │民住處    │          │        │                      │                      │        │
├──┼─────┼─────┼────┼───────────┼───────────┼────┤
│ 9. │100年3月21│海洛因（數│ 王懷民 │邱玉麟於左列之時間、地│邱玉麟轉讓第一級毒品海│原起訴書│
│    │日下午8 時│量不詳）  │        │點至王懷民家中聊天，免│洛因，累犯，處有期徒刑│附表編號│
│    │許        │          │        │費提供數量不詳之海洛因│壹年貳月。扣案電子磅秤│５    │
│    ├─────┤          │        │予王懷民施用。        │壹台、分裝袋伍佰壹拾肆│        │
│    │基隆市仁愛│          │        │                      │個，均沒收。          │        │
│    │區○○街  │          │        │                      │                      │        │
│    │337號王懷 │          │        │                      │                      │        │
│    │民住處    │          │        │                      │                      │        │
└──┴─────┴─────┴────┴───────────┴───────────┴────┘
附表四之一（附表一販賣第一級毒品之證據）
┌──┬─────────────┬────────────────────────┐
│編號│  事                  實  │   認   定   犯   罪   所   憑   之   證   據   │
├──┼─────────────┼────────────────────────┤
│ 1. │附表一編號1.所示之犯罪事實│一被告邱玉麟之自白                              │
│    │                          │ 1.偵訊                                         │
│    │                          │  100年3月25日偵訊筆錄                        │
│    │                          │  （100年度偵字第1441號卷(一)頁229）              │
│    │                          │ 2.庭訊                                         │
│    │                          │  100年3月25日聲押程序                        │
│    │                          │  （100年度聲押字第38號卷頁4）                  │
│    │                          │  100年5月16日延押程序                        │
│    │                          │  （100年度偵聲字第24號卷頁17）                 │
│    │                          │  100年6月23日準備程序                        │
│    │                          │  （100年度訴字第440號卷(一)頁21）                │
│    │                          │  100年8月23日準備程序                        │
│    │                          │  （100年度訴字第440號卷(一)頁48）                │
│    │                          │二證人俞仁和之證述                              │
│    │                          │ 1.警詢                                         │
│    │                          │  99年8月10日警詢筆錄                         │
│    │                          │  （100年度偵字第1441號卷(一)頁60背面、第229頁）  │
├──┼─────────────┼────────────────────────┤
│ 2. │附表一編號2.所示之犯罪事實│一被告邱玉麟之自白                              │
│    │                          │ 1.偵訊                                         │
│    │                          │  100年3月25日偵訊筆錄                        │
│    │                          │  （100年度偵字第1441號卷(一)頁230）              │
│    │                          │ 2.庭訊                                         │
│    │                          │  100年5月16日延押程序                        │
│    │                          │  （100年度偵聲字第24號卷頁17-18）              │
│    │                          │  100年6月23日準備程序                        │
│    │                          │  （100年度訴字第440號卷(一)頁21）                │
│    │                          │  100年8月23日準備程序                        │
│    │                          │  （100年度訴字第440號卷(一)頁48）                │
│    │                          │二證人洪山湖之證述                              │
│    │                          │ 1.警詢                                         │
│    │                          │ 99年10月26日警詢筆錄（100 年度偵字第1441號卷 │
│    │                          │    (一)頁66--68：毒品交易在安樂市場以現金交易，每│
│    │                          │    次約1000 元購買1小包（淨重約0.15公克）海洛因│
│    │                          │    ）。                                        │
│    │                          │三監聽譯文                                      │
│    │                          │  99年10月7日14時20分26秒、14時29分54秒、14時44 │
│    │                          │  分0秒                                         │
│    │                          │  （100年度偵字第1441號卷(一)頁70背面）           │
├──┼─────────────┼────────────────────────┤
│ 3. │附表一編號3.所示之犯罪事實│一被告邱玉麟之自白                              │
│    │                          │ 1.偵訊                                         │
│    │                          │  100年4月21日偵訊筆錄                        │
│    │                          │  （100年度偵字第1441號卷(二)頁22）               │
│    │                          │ 2.庭訊                                         │
│    │                          │  100年5月16日延押程序                        │
│    │                          │  （100年度偵聲字第24號卷頁17）                 │
│    │                          │  100年6月23日準備程序                        │
│    │                          │  （100年度訴字第440號卷(一)頁21）                │
│    │                          │  100年8月23日準備程序                        │
│    │                          │  （100年度訴字第440號卷(一)頁48）                │
│    │                          │二證人俞仁和之證述                              │
│    │                          │ 1.偵訊                                         │
│    │                          │  100年2月1日偵訊筆錄                         │
│    │                          │  （100年度偵字第1441號卷(一)頁60反面、卷(二)頁51） │
├──┼─────────────┼────────────────────────┤
│ 4. │附表一編號4.所示之犯罪事實│一被告邱玉麟之自白                              │
│    │                          │ 1.偵訊                                         │
│    │                          │  100年4月21日偵訊筆錄                        │
│    │                          │  （100年度偵字第1441號卷(二)頁22）               │
│    │                          │ 2.庭訊                                         │
│    │                          │  100年5月16日延押程序                        │
│    │                          │  （100年度偵聲字第24號卷頁17-18）              │
│    │                          │  100年6月23日準備程序                        │
│    │                          │  （100年度訴字第440號卷(一)頁21）                │
│    │                          │  100年6月23日準備程序                        │
│    │                          │  （100年度訴字第440號卷(一)頁21）                │
│    │                          │  100年8月23日準備程序                        │
│    │                          │  （100年度訴字第440號卷(一)頁48）                │
│    │                          │二證人余淵德之證述                              │
│    │                          │ 1.警詢                                         │
│    │                          │  100年1月17日警詢筆錄                        │
│    │                          │  （100年度偵字第1441號卷(二)頁39背面）           │
│    │                          │ 2.偵訊                                         │
│    │                          │  100年1月18日偵訊筆錄                        │
│    │                          │  （100年度偵字第1441號卷(二)頁47）               │
│    │                          │三證人蔡易修之證述                              │
│    │                          │ 1.偵訊                                         │
│    │                          │  100年1月18日之偵訊筆錄                      │
│    │                          │  （100年度偵字第1441號卷(二)頁42背面、100年度毒偵│
│    │                          │  字第153號卷頁31-34）                          │
│    │                          │ 2.警詢                                         │
│    │                          │  100年1月17日警詢筆錄                        │
│    │                          │  （100年度毒偵字第153號卷頁6-9）               │
│    │                          │四監聽譯文                                      │
│    │                          │  99年11月2日01時13分43秒、01時21分06秒、01時24 │
│    │                          │  分22秒、01時29分30秒                          │
│    │                          │  （100年度毒偵字第253號卷頁15）                │
├──┼─────────────┼────────────────────────┤
│ 5. │附表一編號5.所示之犯罪事實│一被告邱玉麟之自白                              │
│    │                          │ 1.偵訊                                         │
│    │                          │  100年4月21日偵訊筆錄                        │
│    │                          │  （100年度偵字第1441號卷(二)頁23）               │
│    │                          │ 2.庭訊                                         │
│    │                          │  100年5月16日延押程序                        │
│    │                          │  （100年度偵聲字第24號卷頁17）                 │
│    │                          │  100年6月23日準備程序                        │
│    │                          │  （100年度訴字第440號卷(一)頁21）                │
│    │                          │  100年8月23日準備程序                        │
│    │                          │  （100年度訴字第440號卷(一)頁48）                │
│    │                          │二證人俞仁和之證述                              │
│    │                          │ 1.偵訊                                         │
│    │                          │  100年2月1日偵訊筆錄                         │
│    │                          │  （100年度偵字第1441號卷(二)頁51）               │
├──┼─────────────┼────────────────────────┤
│ 6. │附表一編號6.所示之犯罪事實│一被告邱玉麟之自白                              │
│    │                          │ 1.偵訊                                         │
│    │                          │  100年6月10日偵訊筆錄                        │
│    │                          │  （100年度偵字第1441號卷(二)頁231-235）          │
│    │                          │ 2.庭訊                                         │
│    │                          │  100年6月23日準備程序                        │
│    │                          │  （100年度訴字第440號卷(一)頁21）                │
│    │                          │  100年8月23日準備程序                        │
│    │                          │  （100年度訴字第440號卷(一)頁48）                │
│    │                          │二證人黃嘉文之證述                              │
│    │                          │ 1.警詢                                         │
│    │                          │  100年5月20日警詢筆錄                        │
│    │                          │  （100年度偵字第2700號卷(二)頁86-89、頁87反面）  │
│    │                          │ 2.偵訊                                         │
│    │                          │  100年5月20日偵訊筆錄                        │
│    │                          │  （100年度偵字第2700號卷(二)頁96-98）            │
│    │                          │三監聽譯文                                      │
│    │                          │  99年11月10日下午17時16分17秒、17時41分33秒    │
│    │                          │  （100年度偵字第2700號卷(二)頁91）               │
├──┼─────────────┼────────────────────────┤
│ 7. │附表一編號7.所示之犯罪事實│一被告邱玉麟之自白                              │
│    │                          │ 1.偵訊                                         │
│    │                          │  100年6月10日偵訊筆錄                        │
│    │                          │  （100年度偵字第1441號卷(二)頁231-235）          │
│    │                          │ 2.庭訊                                         │
│    │                          │  100年6月23日準備程序                        │
│    │                          │  （100年度訴字第440號卷(一)頁21）                │
│    │                          │  100年8月23日準備程序                        │
│    │                          │  （100年度訴字第440號卷(一)頁48）                │
│    │                          │二證人邱孟順之證述                              │
│    │                          │ 1.警詢                                         │
│    │                          │  100年3月20日警詢筆錄                        │
│    │                          │ （100年度偵字第2700號卷(二)頁2）                 │
│    │                          │ 2.偵訊                                         │
│    │                          │  100年3月30日偵訊筆錄                        │
│    │                          │  （100年度偵字第2700號卷(二)頁14-16）            │
│    │                          │三監聽譯文                                      │
│    │                          │  99年11月14日18時42分25秒                      │
│    │                          │ （100年度偵字第1441號卷(二)頁209）               │
├──┼─────────────┼────────────────────────┤
│ 8. │附表一編號8.所示之犯罪事實│一被告邱玉麟之自白                              │
│    │                          │ 1.偵訊                                         │
│    │                          │  100年6月10日偵訊筆錄                        │
│    │                          │  （100年度偵字第1441號卷(二)頁231-235）          │
│    │                          │ 2.庭訊                                         │
│    │                          │  100年6月23日準備程序                        │
│    │                          │  （100年度訴字第440號卷(一)頁21）                │
│    │                          │  100年8月23日準備程序                        │
│    │                          │  （100年度訴字第440號卷(一)頁48）                │
│    │                          │二證人邱孟順之證述                              │
│    │                          │ 1.警詢                                         │
│    │                          │  100年3月20日警詢筆錄                        │
│    │                          │ （100年度偵字第2700號卷(二)頁2）                 │
│    │                          │ 2.偵訊                                         │
│    │                          │  100年3月30日偵訊筆錄                        │
│    │                          │ （100年度偵字第2700號卷(二)頁14-16）             │
│    │                          │三監聽譯文                                      │
│    │                          │  99年11月19日8時0分55秒                        │
│    │                          │ （100年度偵字第1441號卷(二)頁209）               │
├──┼─────────────┼────────────────────────┤
│ 9. │附表一編號9.所示之犯罪事實│一被告邱玉麟之自白                              │
│    │                          │ 1.庭訊                                         │
│    │                          │  100年6月23日準備程序                        │
│    │                          │  （100年度訴字第440號卷(一)頁21）                │
│    │                          │  100年8月23日準備程序                        │
│    │                          │  （100年度訴字第440號卷(一)頁48）                │
│    │                          │二證人余淵德之證述                              │
│    │                          │ 1.警詢                                         │
│    │                          │  100年3月30日警詢筆錄                        │
│    │                          │ （100年度偵字第2700號卷(二)頁18-21）             │
│    │                          │ 2.偵訊                                         │
│    │                          │  100年3月30日偵訊筆錄                        │
│    │                          │ （100年度偵字第2700號卷(二)頁9-12）              │
│    │                          │三監聽譯文                                      │
│    │                          │  100年11月23日中午12時12分27秒、下午1時38分22秒│
│    │                          │  、1時49分53秒                                 │
│    │                          │  （100年度偵字第2700號卷(二)頁23）               │
├──┼─────────────┼────────────────────────┤
│ 10. │附表一編號10.所示之犯罪事實│一被告邱玉麟之自白                              │
│    │                          │ 1.偵訊                                         │
│    │                          │  100年4月21日偵訊筆錄                        │
│    │                          │  （100年度偵字第1441號卷(二)頁21-23）            │
│    │                          │ 2.庭訊                                         │
│    │                          │  100年5月16日延押程序                        │
│    │                          │  （100年度偵聲字第24號卷頁18）                 │
│    │                          │  100年6月23日準備程序                        │
│    │                          │  （100年度訴字第440號卷(一)頁21）                │
│    │                          │  100年8月23日準備程序                        │
│    │                          │  （100年度訴字第440號卷(一)頁48）                │
│    │                          │二證人余淵德之證述                              │
│    │                          │ 1.警詢                                         │
│    │                          │  100年1月17日警詢筆錄                        │
│    │                          │  （100年度偵字第1441號卷(二)頁38-41）            │
│    │                          │ 2.偵訊                                         │
│    │                          │  100年1月18日偵訊筆錄                        │
│    │                          │  （100年度偵字第1441號卷(二)頁46-48）            │
│    │                          │  100年3月30日偵訊筆錄                        │
│    │                          │  （100年度偵字第2700號卷(二)頁9-12）             │
│    │                          │三證人蔡易修之證述                              │
│    │                          │ 1.警詢                                         │
│    │                          │  100年月17日警詢筆錄                         │
│    │                          │  （100年度偵字第1441號卷(二)頁35、100年度毒偵字第│
│    │                          │  153號卷頁6-9）                                │
│    │                          │ 2.偵訊                                         │
│    │                          │  100年1月18日偵訊筆錄                        │
│    │                          │  （100年度偵字第1441號卷(二)頁42-43、100 年度毒偵│
│    │                          │  字第153號卷頁31-34）                          │
├──┼─────────────┼────────────────────────┤
│ 11. │附表一編號11.所示之犯罪事實│一被告邱玉麟之自白                              │
│    │                          │ 1.庭訊                                         │
│    │                          │  100年6月23日準備程序                        │
│    │                          │  （100年度訴字第440號卷(一)頁21）                │
│    │                          │  100年8月23日準備程序                        │
│    │                          │  （100年度訴字第440號卷(一)頁48）                │
│    │                          │二證人余淵德之證述                              │
│    │                          │ 1.警詢                                         │
│    │                          │  100年3月30日警詢筆錄                        │
│    │                          │  （100年度偵字第2700號卷(二)頁18-21）            │
│    │                          │ 2.偵訊                                         │
│    │                          │  100年3月30日偵訊筆錄                        │
│    │                          │  （100年度偵字第2700號卷(二)頁9-12）             │
│    │                          │三監聽譯文                                      │
│    │                          │  100年1月12日下午6時29分34秒、6時39分32秒、6時 │
│    │                          │  56分51秒、7時18分9秒                          │
│    │                          │  （100年度偵字第2700號卷(二)頁23-23背面）        │
├──┼─────────────┼────────────────────────┤
│ 12. │附表一編號12.所示之犯罪事實│一被告邱玉麟之自白                              │
│    │                          │ 1.庭訊                                         │
│    │                          │  100年6月23日準備程序                        │
│    │                          │  （100年度訴字第440號卷(一)頁21）                │
│    │                          │  100年8月23日準備程序                        │
│    │                          │  （100年度訴字第440號卷(一)頁48）                │
│    │                          │二證人余淵德之證述                              │
│    │                          │ 1.警詢                                         │
│    │                          │  100年3月30日警詢筆錄                        │
│    │                          │  （100年度偵字第2700號卷(二)頁18-21）            │
│    │                          │ 2.偵訊                                         │
│    │                          │  100年3月30日偵訊筆錄                        │
│    │                          │  （100年度偵字第2700號卷(二)頁9-12）             │
│    │                          │三監聽譯文                                      │
│    │                          │  100年1月13日上午1時17分23秒、1時33分22秒      │
│    │                          │  （100年度偵字第2700號卷(二)頁23背面）           │
├──┼─────────────┼────────────────────────┤
│ 13. │附表一編號13.所示之犯罪事實│一被告邱玉麟之自白                              │
│    │                          │ 1.偵訊                                         │
│    │                          │  100年6月10日偵訊筆錄                        │
│    │                          │  （100年度偵字第1441號卷(二)頁231-235）          │
│    │                          │ 2.庭訊                                         │
│    │                          │  100年6月23日準備程序                        │
│    │                          │  （100年度訴字第440號卷(一)頁21）                │
│    │                          │  100年8月23日準備程序                        │
│    │                          │  （100年度訴字第440號卷(一)頁48）                │
│    │                          │二證人蔡進賓之證述                              │
│    │                          │ 1.警詢                                         │
│    │                          │  100年5月4日警詢筆錄                         │
│    │                          │  （100年度偵字第2700號卷(二)頁58-62）            │
│    │                          │ 2.偵訊                                         │
│    │                          │  100年5月4日偵訊筆錄                         │
│    │                          │  （100年度偵字第2700號卷(二)頁69-72）            │
│    │                          │三監聽譯文                                      │
│    │                          │  100年3月1日中午12時38分56秒、下午1時19分53秒、│
│    │                          │  1時23分10秒、1時32分37秒                      │
│    │                          │  （100年度偵字第2700號卷(二)頁65）               │
├──┼─────────────┼────────────────────────┤
│ 14. │附表一編號14.所示之犯罪事實│一被告邱玉麟之自白                              │
│    │                          │ 1.偵訊                                         │
│    │                          │  100年6月10日偵訊筆錄                        │
│    │                          │  （100年度偵字第1441號卷(二)頁231-235）          │
│    │                          │ 2.庭訊                                         │
│    │                          │  100年6月23日準備程序                        │
│    │                          │  （100年度訴字第440號卷(一)頁21）                │
│    │                          │  100年8月23日準備程序                        │
│    │                          │  （100年度訴字第440號卷(一)頁48）                │
│    │                          │二證人蔡進賓之證述                              │
│    │                          │ 1.警詢                                         │
│    │                          │  100年5月4日警詢筆錄                         │
│    │                          │  （100年度偵字第2700號卷(二)頁58-62）            │
│    │                          │ 2.偵訊                                         │
│    │                          │  100年5月4日偵訊筆錄                         │
│    │                          │  （100年度偵字第2700號卷(二)頁69-72）            │
│    │                          │三監聽譯文                                      │
│    │                          │  100年3月19日下午2時59分29秒、5時50分30秒、6時 │
│    │                          │  16分50秒、6時19分38秒、7時33分37秒、8時11分52 │
│    │                          │  秒、9時30分7秒、10時22分8秒、10時25分11秒、10 │
│    │                          │  時29分30秒、10時40分50秒                      │
│    │                          │  （100年度偵字第2700號卷(二)頁67-67背面）        │
├──┼─────────────┼────────────────────────┤
│ 15. │附表一編號15.所示之犯罪事實│一被告邱玉麟之自白                              │
│    │                          │ 1.警詢                                         │
│    │                          │  100年3月25日警詢筆錄                        │
│    │                          │  （100年度偵字第1441號卷(一)頁18）               │
│    │                          │ 2.偵訊                                         │
│    │                          │  100年6月10日偵訊筆錄                        │
│    │                          │  （100年度偵字第1441號卷(二)頁231-235）          │
│    │                          │ 3.庭訊                                         │
│    │                          │  100年6月23日準備程序                        │
│    │                          │  （100年度訴字第440號卷(一)頁21）                │
│    │                          │  100年8月23日準備程序                        │
│    │                          │  （100年度訴字第440號卷(一)頁48）                │
│    │                          │二證人黃嘉文之證述                              │
│    │                          │ 1.偵訊                                         │
│    │                          │  100年5月20日偵訊筆錄                        │
│    │                          │  （100年度偵字第2700號卷(二)頁96-98）            │
│    │                          │三監聽譯文                                      │
│    │                          │  100年3月24日上午5時26分48秒、5時30分7秒、5時55│
│    │                          │  分57秒、5時56分36秒                           │
│    │                          │  （100年度偵字第2700號卷(二)頁92）               │
└──┴─────────────┴────────────────────────┘
附表四之二（附表二販賣第二級毒品之證據）
┌──┬─────────────┬────────────────────────┐
│編號│  事                  實  │   認   定   犯   罪   所   憑   之   證   據   │
├──┼─────────────┼────────────────────────┤
│ 1. │附表二編號1.所示之犯罪事實│一被告邱玉麟之自白                              │
│    │                          │ 1.偵訊                                         │
│    │                          │  100年4月21日偵訊筆錄                        │
│    │                          │  （100年度偵字第1441號卷(二)頁21）               │
│    │                          │ 2.庭訊                                         │
│    │                          │  100年5月16日延押程序                        │
│    │                          │  （100年度偵聲字第24號卷頁19）                 │
│    │                          │  100年6月23日準備程序                        │
│    │                          │  （100年度訴字第440號卷(一)頁21）                │
│    │                          │  100年8月23日準備程序                        │
│    │                          │  （100年度訴字第440號卷(一)頁48）                │
│    │                          │二證人王宥靜之證述                              │
│    │                          │ 1.警詢                                         │
│    │                          │  100年3月24日警詢筆錄                        │
│    │                          │  （100年度偵字第1441號卷(一)頁34）               │
│    │                          │三監聽譯文                                      │
│    │                          │  99年11月8日下午5點13分40秒、6點35分59秒、8點47│
│    │                          │  分40秒、10點2分15分、10點7分17秒、10點46分52秒│
│    │                          │  、10點59分18秒                                │
│    │                          │  （100年度偵字第1441號卷(一)頁37）               │
├──┼─────────────┼────────────────────────┤
│ 2. │附表二編號2.所示之犯罪事實│一被告邱玉麟之自白                              │
│    │                          │ 1.偵訊                                         │
│    │                          │  100年3月25日偵訊筆錄                        │
│    │                          │  （100年度偵字第1441號卷(一)頁225-231）          │
│    │                          │ 2.庭訊                                         │
│    │                          │  100年3月25日聲押筆錄                        │
│    │                          │  （100年度聲押字第38號卷頁4）                  │
│    │                          │  100年5月16日延押筆錄                        │
│    │                          │  （100年度偵聲字第24號卷頁18）                 │
│    │                          │  100年6月23日準備程序                        │
│    │                          │  （100年度訴字第440號卷(一)頁21）                │
│    │                          │  100年8月23日準備程序                        │
│    │                          │  （100年度訴字第440號卷(一)頁48）                │
│    │                          │二證人呂明福之證述                              │
│    │                          │ 1.警詢                                         │
│    │                          │  100年3月24日警詢筆錄                        │
│    │                          │  （100年度偵字第1441號卷(一)頁161-163）          │
│    │                          │ 2.偵訊                                         │
│    │                          │  100年3月24日偵訊筆錄                        │
│    │                          │  （100年度偵字第1441號卷(一)頁222）              │
│    │                          │三監聽譯文                                      │
│    │                          │  99年11月11日22時35分52秒、22時52分51秒        │
│    │                          │  （100年度偵字第1441號卷(一)頁165）              │
├──┼─────────────┼────────────────────────┤
│ 3. │附表二編號3.所示之犯罪事實│一被告邱玉麟之自白                              │
│    │                          │ 1.警詢                                         │
│    │                          │  100年3月25日警詢筆錄                        │
│    │                          │  （100年度偵字第1441號卷(一)頁16背面-17）        │
│    │                          │ 2.偵訊                                         │
│    │                          │  100年3月25日偵訊筆錄                        │
│    │                          │  （100年度偵字第1441號卷(一)頁227）              │
│    │                          │ 3.庭訊                                         │
│    │                          │  100年3月25日聲押程序                        │
│    │                          │  （100年度聲押字第38號卷頁4）                  │
│    │                          │  100年5月16日延押程序                        │
│    │                          │  （100年度偵聲字第24號卷頁19）                 │
│    │                          │  100年6月23日準備程序                        │
│    │                          │  （100年度訴字第440號卷(一)頁21）                │
│    │                          │  100年8月23日準備程序                        │
│    │                          │  （100年度訴字第440號卷(一)頁48）                │
│    │                          │二證人李圳雄之證述                              │
│    │                          │ 1.警詢                                         │
│    │                          │  100年3月24日警詢筆錄                        │
│    │                          │  （100年度偵字第1441號卷(一)頁74-74背面）        │
│    │                          │三證人蕭彤之證述                                │
│    │                          │ 1.警詢                                         │
│    │                          │  100年3月24日警詢筆錄                        │
│    │                          │  （100年度偵字第1441號卷(一)頁78-80）            │
│    │                          │ 2.偵訊                                         │
│    │                          │  100年3月24日偵訊筆錄                        │
│    │                          │  （100年度偵字第1441號卷(一)頁199-200）          │
│    │                          │四監聽譯文                                      │
│    │                          │  99年11月30日下午21時50分22秒                  │
│    │                          │  （100年度偵字第1441號卷(一)頁77背面）           │
├──┼─────────────┼────────────────────────┤
│ 4. │附表二編號4.所示之犯罪事實│一被告邱玉麟之自白                              │
│    │                          │ 1.偵訊                                         │
│    │                          │  100年3月25日偵訊筆錄                        │
│    │                          │  （100年度偵字第1441號卷(一)頁228）              │
│    │                          │ 2.庭訊                                         │
│    │                          │  100年3月25日聲押筆錄                        │
│    │                          │  （100年度聲押字第38號卷頁4）                  │
│    │                          │  100年5月16日延押筆錄                        │
│    │                          │  （100年度偵聲字第24號卷頁18）                 │
│    │                          │  100年6月23日準備程序                        │
│    │                          │  （100年度訴字第440號卷(一)頁21）                │
│    │                          │  100年8月23日準備程序                        │
│    │                          │  （100年度訴字第440號卷(一)頁48）                │
│    │                          │二證人呂明福之證述                              │
│    │                          │ 1.警詢                                         │
│    │                          │  100年3月24日警詢筆錄                        │
│    │                          │  （100年度偵字第1441號卷(一)頁161-163）          │
│    │                          │ 2.偵訊                                         │
│    │                          │  100年3月24日偵訊筆錄                        │
│    │                          │  （100年度偵字第1441號卷(一)頁221-222）          │
│    │                          │三監聽譯文                                      │
│    │                          │  100年3月19日下午4時6分47秒                    │
│    │                          │ （100年度偵字第1441號卷(一)頁166背面）           │
├──┼─────────────┼────────────────────────┤
│ 5. │附表二編號5.所示之犯罪事實│一被告邱玉麟之自白                              │
│    │                          │ 1.偵訊                                         │
│    │                          │  100年3月25日偵訊筆錄                        │
│    │                          │  （100年度偵字第1441號卷(一)頁228）              │
│    │                          │ 2.庭訊                                         │
│    │                          │  100年3月25日聲押筆錄                        │
│    │                          │   （100年度聲押字第38號卷頁4）                 │
│    │                          │  100年5月16日延押筆錄                        │
│    │                          │   （100年度偵聲字第24號卷頁19）                │
│    │                          │  100年6月23日準備程序                        │
│    │                          │  （100年度訴字第440號卷(一)頁21）                │
│    │                          │  100年8月23日準備程序                        │
│    │                          │  （100年度訴字第440號卷(一)頁48）                │
│    │                          │二證人呂明福之證述                              │
│    │                          │ 1.警詢                                         │
│    │                          │  100年3月24日警詢筆錄                        │
│    │                          │  （100年度偵字第1441號卷(一)頁161-163 ）         │
│    │                          │ 2.偵訊                                         │
│    │                          │  100年3月24日偵訊筆錄                        │
│    │                          │  （100年度偵字第1441號卷(一)頁221-222）          │
└──┴─────────────┴────────────────────────┘
附表四之三（附表三轉讓第一級毒品之證據）
┌──┬─────────────┬────────────────────────┐
│編號│  事                  實  │   認   定   犯   罪   所   憑   之   證   據   │
├──┼─────────────┼────────────────────────┤
│ 1. │附表三編號1.所示之犯罪事實│一被告邱玉麟之自白                              │
│    │                          │ 1.偵訊                                         │
│    │                          │  100年6月10日偵訊筆錄                        │
│    │                          │  （100年度偵字第1441號卷(二)頁231-235）          │
│    │                          │ 2.庭訊                                         │
│    │                          │  100年6月23日準備程序                        │
│    │                          │  （100年度訴字第440號卷(一)頁21）                │
│    │                          │  100年8月23日準備程序                        │
│    │                          │  （100年度訴字第440號卷(一)頁48）                │
│    │                          │二證人張文賢之證述                              │
│    │                          │ 1.偵訊                                         │
│    │                          │  100年5月30日偵訊筆錄                        │
│    │                          │  （100年度偵字第2700號卷(二)頁135-136）          │
│    │                          │三監聽譯文                                      │
│    │                          │  99年11月12日下午2時4分55秒                    │
│    │                          │ （100年度偵字第2700號卷(二)頁125）               │
├──┼─────────────┼────────────────────────┤
│ 2. │附表三編號2.所示之犯罪事實│一被告邱玉麟之自白                              │
│    │                          │ 1.偵訊                                         │
│    │                          │  100年6月10日偵訊筆錄                        │
│    │                          │  （100年度偵字第1441號卷(二)頁231-235）          │
│    │                          │ 2.庭訊                                         │
│    │                          │  100年6月23日準備程序                        │
│    │                          │  （100年度訴字第440號卷(一)頁21）                │
│    │                          │  100年8月23日準備程序                        │
│    │                          │  （100年度訴字第440號卷(一)頁48）                │
│    │                          │二證人張文賢之證述                              │
│    │                          │ 1.警詢                                         │
│    │                          │  100年5月30日警詢筆錄                        │
│    │                          │  （100年度偵字第2700號卷(二)頁118-122）          │
│    │                          │ 2.偵訊                                         │
│    │                          │  100年5月30日偵訊筆錄                        │
│    │                          │  （100年度偵字第2700號卷(二)頁135-136）          │
│    │                          │三監聽譯文                                      │
│    │                          │  99年11月15日15時20分15秒、15時30分42秒、16時  │
│    │                          │  36分7秒、16時39分28秒                         │
│    │                          │  （100年度偵字第2700號卷(二)頁126）              │
├──┼─────────────┼────────────────────────┤
│ 3. │附表三編號3.所示之犯罪事實│一被告邱玉麟之自白                              │
│    │                          │ 1.偵訊                                         │
│    │                          │  100年6月10日偵訊筆錄                        │
│    │                          │  （100年度偵字第1441號卷(二)頁231-235）          │
│    │                          │ 2.庭訊                                         │
│    │                          │  100年6月23日準備程序                        │
│    │                          │  （100年度訴字第440號卷(一)頁21）                │
│    │                          │  100年8月23日準備程序                        │
│    │                          │  （100年度訴字第440號卷(一)頁48）                │
│    │                          │二證人張文賢之證述                              │
│    │                          │ 1.警詢                                         │
│    │                          │  100年5月30日警詢筆錄                        │
│    │                          │  （100年度偵字第2700號卷(二)頁118-122）          │
│    │                          │ 2.偵訊                                         │
│    │                          │  100年5月30日偵訊筆錄                        │
│    │                          │  （100年度偵字第2700號卷(二)頁135-136）          │
│    │                          │三監聽譯文                                      │
│    │                          │  99年11月22日下午19時35分41秒                  │
│    │                          │  （100年度偵字第2700號卷(二)頁129）              │
├──┼─────────────┼────────────────────────┤
│ 4. │附表三編號4.所示之犯罪事實│一被告邱玉麟之自白                              │
│    │                          │ 1.偵訊                                         │
│    │                          │  100年6月10日偵訊筆錄                        │
│    │                          │  （100年度偵字第1441號卷(二)頁231-235）          │
│    │                          │ 2.庭訊                                         │
│    │                          │  100年6月23日準備程序                        │
│    │                          │  （100年度訴字第440號卷(一)頁21）                │
│    │                          │  100年8月23日準備程序                        │
│    │                          │  （100年度訴字第440號卷(一)頁48）                │
│    │                          │二證人張文賢之證述                              │
│    │                          │ 1.偵訊                                         │
│    │                          │  100年5月30日偵訊筆錄                        │
│    │                          │  （100年度偵字第2700號卷(二)頁135-136）          │
│    │                          │三監聽譯文                                      │
│    │                          │  99年11月23日下午3時27分54秒                   │
│    │                          │ （100年度偵字第2700號卷(二)頁131）               │
├──┼─────────────┼────────────────────────┤
│ 5. │附表三編號5.所示之犯罪事實│一被告邱玉麟之自白                              │
│    │                          │ 1.偵訊                                         │
│    │                          │  100年6月10日偵訊筆錄                        │
│    │                          │  （100年度偵字第1441號卷(二)頁231-235）          │
│    │                          │ 2.庭訊                                         │
│    │                          │  100年6月23日準備程序                        │
│    │                          │  （100年度訴字第440號卷(一)頁21）                │
│    │                          │  100年8月23日準備程序                        │
│    │                          │  （100年度訴字第440號卷(一)頁48）                │
│    │                          │二證人黃嘉文之證述                              │
│    │                          │ 1.警詢                                         │
│    │                          │  100年5月20日警詢筆錄                        │
│    │                          │  （100年度偵字第2700號卷(二)頁86-89）            │
│    │                          │ 2.偵訊                                         │
│    │                          │  100年5月20日偵訊筆錄                        │
│    │                          │  （100年度偵字第2700號卷(二)頁96-98）            │
│    │                          │三監聽譯文                                      │
│    │                          │  100年1月31日下午17時10分21秒、17時18 分55秒、 │
│    │                          │  17時22分44秒、17時52分5秒、17時55分31秒       │
│    │                          │  （100年度偵字第2700號卷(二)頁91-91背面）        │
├──┼─────────────┼────────────────────────┤
│ 6. │附表三編號6.所示之犯罪事實│一被告邱玉麟之自白                              │
│    │                          │ 1.警詢                                         │
│    │                          │  100年3月25日警詢筆錄                        │
│    │                          │  （100年度偵字第1441號卷(一)頁17）               │
│    │                          │ 2.偵訊                                         │
│    │                          │  100年6月10日偵訊筆錄                        │
│    │                          │  （100年度偵字第1441號卷(二)頁231-235）          │
│    │                          │ 3.庭訊                                         │
│    │                          │  100年6月23日準備程序                        │
│    │                          │  （100年度訴字第440號卷(一)頁21）                │
│    │                          │  100年8月23日準備程序                        │
│    │                          │  （100年度訴字第440號卷(一)頁48）                │
│    │                          │二證人邱孟順之證述                              │
│    │                          │ 1.警詢                                         │
│    │                          │  100年3月20日警詢筆錄                        │
│    │                          │  （100年度偵字第2700號卷(二)頁2）                │
│    │                          │ 2.偵訊                                         │
│    │                          │  100年3月30日偵訊筆錄                        │
│    │                          │  （100年度偵字第2700號卷(二)頁14-16）            │
│    │                          │三監聽譯文                                      │
│    │                          │  100年2月1日9時42分9秒、9時56分41秒、13時54分  │
│    │                          │  24秒、14時7分32秒                             │
│    │                          │ （100年度偵字第1441號卷(二)頁209）               │
├──┼─────────────┼────────────────────────┤
│ 7. │附表三編號7.所示之犯罪事實│一被告邱玉麟之自白                              │
│    │                          │ 1.偵訊                                         │
│    │                          │    100年6月10日偵訊筆錄                      │
│    │                          │    (100年度偵字第1441號卷(二)頁231-235）         │
│    │                          │ 2.庭訊                                         │
│    │                          │  100年6月23日準備程序                        │
│    │                          │  （100年度訴字第440號卷(一)頁21）                │
│    │                          │  100年8月23日準備程序                        │
│    │                          │  （100年度訴字第440號卷(一)頁48）                │
│    │                          │二證人張文賢之證述                              │
│    │                          │ 1.警詢                                         │
│    │                          │  100年5月30日警詢筆錄                        │
│    │                          │  （100年度偵字第2700號卷(二)頁118-122）          │
│    │                          │ 2.偵訊                                         │
│    │                          │  100年5月30日偵訊筆錄                        │
│    │                          │  （100年度偵字第2700號卷(二)頁135-136）          │
│    │                          │三監聽譯文                                      │
│    │                          │  100年3月13日中午12時42分49秒                  │
│    │                          │ （100年度偵字第2700號卷(二)頁132）               │
├──┼─────────────┼────────────────────────┤
│ 8. │附表三編號8.所示之犯罪事實│一被告邱玉麟之自白                              │
│    │                          │ 1.偵訊                                         │
│    │                          │  100年3月25日偵訊筆錄                        │
│    │                          │  （100年度偵字第1441號卷(一)頁227）              │
│    │                          │ 2.庭訊                                         │
│    │                          │  100年5月16日延押程序                        │
│    │                          │  （100年度偵聲字第24號卷頁20）                 │
│    │                          │  100年6月23日準備程序                        │
│    │                          │  （100年度訴字第440號卷(一)頁21）                │
│    │                          │  100年8月23日準備程序                        │
│    │                          │  （100年度訴字第440號卷(一)頁48）                │
│    │                          │二證人蕭彤之證述                                │
│    │                          │ 1.警詢                                         │
│    │                          │  100年3月24日警詢筆錄                        │
│    │                          │  （100年度偵字第1441號卷(一)頁78-80）            │
│    │                          │ 2.偵訊                                         │
│    │                          │  100年3月24日偵訊筆錄                        │
│    │                          │  （100年度偵字第1441號卷(一)頁199-200）          │
│    │                          │三證人李圳雄之證述                              │
│    │                          │ 1.偵訊                                         │
│    │                          │  100年3月24日偵訊筆錄                        │
│    │                          │  （100年度偵字第1441號卷(一)頁201-203）          │
├──┼─────────────┼────────────────────────┤
│ 9. │附表三編號9.所示之犯罪事實│一被告邱玉麟之自白                              │
│    │                          │ 1.偵訊                                         │
│    │                          │  100年3月25日偵訊筆錄                        │
│    │                          │  （100年度偵字第1441號卷(一)頁226）              │
│    │                          │ 2.庭訊                                         │
│    │                          │  100年5月16日延押程序                        │
│    │                          │  （100年度偵聲字第24號卷頁19）                 │
│    │                          │  100年6月23日準備程序                        │
│    │                          │  （100年度訴字第440號卷(一)頁21）                │
│    │                          │  100年8月23日準備程序                        │
│    │                          │  （100年度訴字第440號卷(一)頁48）                │
│    │                          │二證人王懷民之證述                              │
│    │                          │ 1.警詢                                         │
│    │                          │  100年3月24日警詢筆錄                        │
│    │                          │  （100年度偵字第1441號卷(一)頁167-169）          │
│    │                          │ 2.偵訊                                         │
│    │                          │  100年3月24日偵訊筆錄                        │
│    │                          │  （100年度偵字第1441號卷(一)頁203-204）          │
└──┴─────────────┴────────────────────────┘